---
output: 
    pdf_document:
        toc: no
        includes:
            in_header: styles.sty
        df_print: kable
        number_sections: true
---

<!-- Configuración CHUNKS -->
```{r setup, include=FALSE}

knitr::opts_chunk$set(echo = FALSE,
                      message = FALSE,
                      warning = FALSE,
                      fig.align='center',
                      out.height='60%',
                      out.width='100%')

knitr::opts_knit$set(root.dir = getwd())

options(scipen=999)

```

```{r}
source('RECURSOS-INVESTIGACION/R/get-dat-basic-normalizada.R')
source('RECURSOS-INVESTIGACION/R/pef-r2-ids-eeff-forecast.R')
source('RECURSOS-INVESTIGACION/R/pef-list-summary-resumen.R')
source('RECURSOS-INVESTIGACION/R/pef-get-dats-for-forescat.R')
source('RECURSOS-INVESTIGACION/R/pef-get-ids-for-models.R')
source("RECURSOS-INVESTIGACION/R/pef-get-camel-test.R")
source("RECURSOS-INVESTIGACION/R/pef-aux-render-table.R")
source("RECURSOS-INVESTIGACION/R/render-table-basic.R")

require(kableExtra)
require(patchwork)
require(ggplot2)
require(dplyr)
require(fpp2)

entidad <- 'BME'

datTotalSistema <- 
    getDatEEFFNormalizada(by = 'ENTIDAD') %>% 
    filter(TIPO_DE_ENTIDAD==entidad)
    
ids <- getVariablesForModelsForecast()
    
if (!file.exists(paste0('FUENTES-DE-DATOS/DATA/listResultPEF_', entidad, '.rds'))) {
    listResultPEF <- getListFittedAndSimulateModels(datTotalSistema,ids)
}else{
    listResultPEF <- readRDS(file =paste0('FUENTES-DE-DATOS/DATA/listResultPEF_', entidad, '.rds'))
}

listResumeModels <- getListResumeSummaryModels(listResultPEF)
listDatsForTestCamels <- getDatsForTestCamels(listResultPEF,datTotalSistema,12,TRUE)
    
originalCamelTest <- getCamelTestForecast(listDatsForTestCamels$datCuentas)
nnCamelTest <- getCamelTestForecast(listDatsForTestCamels$nnDataForecastCuentas)
mcoCamelTest <- getCamelTestForecast(listDatsForTestCamels$mcoDataForecastCuentas)
arimaCamelTest <- getCamelTestForecast(listDatsForTestCamels$arimaDataForecastCuentas)
    
camelTestModels <- bind_rows(originalCamelTest,
                                 nnCamelTest,
                                 mcoCamelTest,
                                 arimaCamelTest)
    
trendCamelRNN <- readRDS(file =paste0("FUENTES-DE-DATOS/DATA/trendCamelRNN_",entidad,".rds"))
sdCamelRNN <- readRDS(file =paste0("FUENTES-DE-DATOS/DATA/sdCamelRNN_",entidad,".rds"))

```

# `r entidad`

## Evaluación de datos ajustados de modelos

En esta sección se presentan el nivel de ajuste de los modelos para las distintas series de tiempo observadas respecto a las series de tiempo pronosticadas por los modelos:

\vspace*{15pt}
```{r}
renderTableBasic(listResumeModels$r2ModelsResum %>% transformTableAuxPef, 
                 captionTable = 'Ajuste R2 por cuentas',
                 fontSize = 6)
```

Donde el ajuste promedio por modelo se tiene los siguiente:

\vspace*{15pt}
```{r}
renderTableBasic(listResumeModels$r2ModelsResumMean, 
                 captionTable = 'Ajuste R2 por modelos',
                 fontSize = 6)
```


## Evaluación de datos proyectados de modelos

Ahora bien, se presenta el nivel de ajuste de las proyecciones de los modelos respecto a las series de tiempo de prueba, las cuales no fueron incluidas en el entrenamiento de los mismos.

\vspace*{15pt}
```{r}
renderTableBasic(listResumeModels$r2ForecastResum %>% transformTableAuxPef, 
                 captionTable = 'Ajuste R2 de proyecciones por cuentas',
                 fontSize = 6) %>% 
    footnote(general = 'NaN indica que uno de los series de tiempo es 0 en todos sus elementos, donde el R2 devuelve una indeterminación.',
             general_title = 'NOTA: ' )
```

\newpage
Donde el ajuste promedio de las proyecciones por modelo se tiene los siguiente:

\vspace*{15pt}
```{r}
renderTableBasic(listResumeModels$r2ForecastResumMean,
                 captionTable = 'Ajuste R2 de proyecciones por modelo',
                 fontSize = 6)
```


## Aplicación de metodología CAMEL sobre datos proyectados

Se realizó `r length(trendCamelRNN)` entrenamientos para cada serie de tiempo con sus respectivos pronósticos y sobre los cuales se aplicó la metodología CAMEL.

\vspace*{15pt}
```{r}

renderTableBasic(camelTestModels, 
                 captionTable = 'Aplicacion de metodologia CAMEL a proyecciones realizadas',
                 fontSize = 8) %>% 
    pack_rows(index = c('DATOS ORIGINALES',
                        'REDES NEURONALES',
                        'MCO',
                        'ARIMA'))
```

Donde se observa que la tendencia promedio en la calificación CAMEL de los pronósticos realizados por las distintas redes neuronales es de `r mean(trendCamelRNN)` y la desviación estándar de `r mean(sdCamelRNN)`.

\newpage
\vspace*{\fill}
```{r histograms-aplicacion-rnn, fig.height = 10, fig.width = 20, fig.cap='Historgrama de diferentes redes neuronales entrenadas.'}

p1 <- 
    data.frame(trendCamelRNN=trendCamelRNN) %>% 
    ggplot(aes(x=trendCamelRNN)) + 
    geom_histogram() + 
    xlab('Tendencia') + 
    ylab('') +
    theme(
        axis.title.x=element_text(size=30),
        axis.text.y=element_text(size=24),
        axis.text.x=element_text(size=24))

p2 <- 
    data.frame(sdCamelRNN=sdCamelRNN) %>% 
    ggplot(aes(x=sdCamelRNN)) + 
    geom_histogram() + 
    xlab('Desviación estandar') + 
    ylab('')+
    theme(
        axis.title.x=element_text(size=30),
        axis.text.y=element_text(size=24),
        axis.text.x=element_text(size=24))

p1/p2
```
\vspace*{\fill}

\newpage
## Estados financieros proyectados

En esta última sección se presenta los estados financieros observados respecto a sus proyecciones correspondientes para cada cuenta, es decir, balance general y estado de resultados del sistema financiero en su conjunto para la fecha del 31 de diciembre de la gestión 2022 expresado en bolivianos para los modelos antes presentados:

- Redes neuronales artificiales (NN)
- Modelo clásico de series de tiempo (MCO)
- ARIMA

### Balance general proyectado

```{r}
idsEEFF <- c('ACTIVO',
             
             'ACTIVO_DISPONIBILIDADES',
             'ACTIVO_INVERSIONES_TEMPORARIAS',
             
             'ACTIVO_CARTERA',
             
             'ACTIVO_CARTERA_CARTERA_VENCIDA_TOTAL',
             'ACTIVO_CARTERA_CARTERA_VENCIDA',
             'ACTIVO_CARTERA_CARTERA_REPROGRAMADA_VENCIDA',
             'ACTIVO_CARTERA_CARTERA_REESTRUCTURADA_VENCIDA',

             
             'ACTIVO_CARTERA_CARTERA_EJECUCION_TOTAL',
             'ACTIVO_CARTERA_CARTERA_EN_EJECUCION',
             'ACTIVO_CARTERA_CARTERA_REPROGRAMADA_EJECUCION',
             'ACTIVO_CARTERA_CARTERA_REESTRUCTURADA_EN_EJECUCION',

             
             'ACTIVO_CARTERA_CARTERA_VIGENTE_TOTAL',
             'ACTIVO_CARTERA_CARTERA_VIGENTE',
             'ACTIVO_CARTERA_CARTERA_REPROGRAMADA_VIGENTE',
             'ACTIVO_CARTERA_CARTERA_REESTRUCTURADA_VIGENTE',

             
             'ACTIVO_CARTERA_PREVISION_PARA_INCOBRABILIDAD_DE_CARTERA',
             
             'ACTIVO_OTRAS_CUENTAS_POR_COBRAR',
             'ACTIVO_BIENES_REALIZABLES',
             'ACTIVO_INVERSIONES_PERMANENTES',
             'ACTIVO_BIENES_DE_USO',
             'ACTIVO_OTROS_ACTIVOS',
             'ACTIVO_FIDEICOMISOS_CONSTITUIDOS',
             
             'PASIVO',
             
             'PASIVO_OBLIGACIONES_CON_EL_PUBLICO',
             'PASIVO_OBLIGACIONES_CON_INSTITUCIONES_FISCALES',
             'PASIVO_OBLIGACIONES_CON_EMPRESAS_PUBLICAS',
             'PASIVO_OBLIGACIONES_CON_BANCOS_Y_ENTIDADES_DE_FINANCIAMIENTO',
             'PASIVO_OTRAS_CUENTAS_POR_PAGAR',
             'PASIVO_PREVISIONES',
             'PASIVO_VALORES_EN_CIRCULACION',
             'PASIVO_OBLIGACIONES_SUBORDINADAS',
             
             'PATRIMONIO',
             'PATRIMONIO_CAPITAL_SOCIAL',
             'PATRIMONIO_APORTES_NO_CAPITALIZADOS',
             'PATRIMONIO_AJUSTES_AL_PATRIMONIO',
             'PATRIMONIO_RESERVAS',
             'PATRIMONIO_RESULTADOS_ACUMULADOS',
             
             'CUENTAS_CONTINGENTES_DEUDORAS',
             'CUENTAS_CONTINGENTES_DEUDORAS_CUENTAS_DE_ORDEN_DEUDORAS')

datAccounts <- listDatsForTestCamels$datCuentas %>% tail(n = 1) %>% select(any_of(idsEEFF)) 
originalData <- cbind(names(datAccounts), t(datAccounts)) %>% data.frame(row.names = NULL)
names(originalData) <- c('DESCRIPCION','OBSERVADO')

datAccounts <- listDatsForTestCamels$mcoDataForecastCuentas %>% tail(n = 1) %>% select(any_of(idsEEFF)) 
mcoForecasData <- cbind(names(datAccounts), t(datAccounts)) %>% data.frame(row.names = NULL)
names(mcoForecasData) <- c('DESCRIPCION','MCO')

datAccounts <- listDatsForTestCamels$arimaDataForecastCuentas %>% tail(n = 1) %>% select(any_of(idsEEFF))  
arimaForecasData <- cbind(names(datAccounts), t(datAccounts)) %>% data.frame(row.names = NULL)
names(arimaForecasData) <- c('DESCRIPCION','ARIMA')

datAccounts <- listDatsForTestCamels$nnDataForecastCuentas %>% tail(n = 1) %>% select(any_of(idsEEFF)) 
nnForecasData <- cbind(names(datAccounts), t(datAccounts)) %>% data.frame(row.names = NULL)
names(nnForecasData) <- c('DESCRIPCION','NN')

datEEEFF_Forescat <- 
    left_join(originalData, mcoForecasData, by='DESCRIPCION') %>%
    left_join(., arimaForecasData, by='DESCRIPCION')  %>%
    left_join(., nnForecasData, by='DESCRIPCION') 

datEEEFF_Forescat$OBSERVADO <- as.numeric(datEEEFF_Forescat$OBSERVADO)
datEEEFF_Forescat$MCO <- as.numeric(datEEEFF_Forescat$MCO)
datEEEFF_Forescat$ARIMA <- as.numeric(datEEEFF_Forescat$ARIMA)
datEEEFF_Forescat$NN <- as.numeric(datEEEFF_Forescat$NN)
```


\vspace*{15pt}
```{r}
renderTableBasic(datEEEFF_Forescat %>% select(DESCRIPCION, OBSERVADO, NN) %>% transformTableAuxPef2, 
                 captionTable = 'Balance general observado respecto a proyecciones por redes neuronales')

```

\vspace*{30pt}
```{r}
renderTableBasic(datEEEFF_Forescat %>% select(DESCRIPCION, OBSERVADO, MCO, ARIMA) %>% transformTableAuxPef2, 
                 captionTable = 'Balance general observado respecto a proyecciones por MCO y ARIMA')
```

\newpage
### Estado de resultados proyectado

```{r}
idsEEFF <- 
    c( 'INGRESOS_FINANCIEROS',
       'GASTOS_FINANCIEROS',
       'RESULTADO_FINANCIERO_BRUTO',
             
       'OTROS_INGRESOS_OPERATIVOS',
       'OTROS_GASTOS_OPERATIVOS',
       'RESULTADO_DE_OPERACION_BRUTO',
             
       'EERR_S2_RESULTADO_DE_OPERACION_DESPUES_DE_INCOBRABLES',
             
       'EERR_S2_GASTOS_DE_ADMINISTRACION',
       'EERR_S2_GASTOS_DE_PERSONAL',
       'EERR_S2_SERVICIOS_CONTRATADOS',
       'EERR_S2_SEGUROS',
       'EERR_S2_COMUNICACIONES_Y_TRASLADOS',
       'EERR_S2_IMPUESTOS',
       'EERR_S2_MANTENIMIENTO_Y_REPARACIONES',
       'EERR_S2_DEPRECIACION_Y_DESVALORIZACION_DE_BIENES_DE_USO',
       'EERR_S2_AMORTIZACION_DE_CARGOS_DIFERIDOS_Y_ACTIVOS_INTANGIBLES',
       'EERR_S2_OTROS_GASTOS_DE_ADMINISTRACION',
             
       'EERR_S2_RESULTADO_DE_OPERACION_NETO',
             
       'EERR_S2_RESULTADO_DESPUES_DE_AJUSTE_POR_DIFERENCIA_DE_CAMBIO_Y_MANTENIMIENTO_DE_VALOR',
       'EERR_S2_RESPECTO_INGRESOS_GASTOS_EXTRAORDINARIOS',
       'EERR_S2_RESULTADO_NETO_DEL_EJERCICIO_ANTES_DE_AJUSTES_DE_GESTIONES_ANTERIORES',
       'EERR_S2_RESPECTO_INGRESOS_GASTOS_DE_GESTIONES_ANTERIORES',
       'EERR_S2_RESULTADO_ANTES_DE_IMPUESTOS_Y_AJUSTE_CONTABLE_POR_EFECTO_DE_INFLACION',
       'EERR_S2_RESPECTO_AJUSTE_CONTABLE_POR_EFECTO_DE_LA_INFLACION',
       'EERR_S2_RESULTADO_ANTES_DE_IMPUESTOS',
       'EERR_S2_IMPUESTO_SOBRE_LAS_UTILIDADES_DE_LAS_EMPRESAS',
             
       'EERR_S2_RESULTADO_NETO_DE_LA_GESTION')

datAccounts <- listDatsForTestCamels$datCuentas %>% tail(n = 1) %>% select(any_of(idsEEFF)) 
originalData <- cbind(names(datAccounts), t(datAccounts)) %>% data.frame(row.names = NULL)
names(originalData) <- c('DESCRIPCION','OBSERVADO')

datAccounts <- listDatsForTestCamels$mcoDataForecastCuentas %>% tail(n = 1) %>% select(any_of(idsEEFF)) 
mcoForecasData <- cbind(names(datAccounts), t(datAccounts)) %>% data.frame(row.names = NULL)
names(mcoForecasData) <- c('DESCRIPCION','MCO')

datAccounts <- listDatsForTestCamels$arimaDataForecastCuentas %>% tail(n = 1) %>% select(any_of(idsEEFF))  
arimaForecasData <- cbind(names(datAccounts), t(datAccounts)) %>% data.frame(row.names = NULL)
names(arimaForecasData) <- c('DESCRIPCION','ARIMA')

datAccounts <- listDatsForTestCamels$nnDataForecastCuentas %>% tail(n = 1) %>% select(any_of(idsEEFF)) 
nnForecasData <- cbind(names(datAccounts), t(datAccounts)) %>% data.frame(row.names = NULL)
names(nnForecasData) <- c('DESCRIPCION','NN')

datEEEFF_Forescat <- 
    left_join(originalData, mcoForecasData, by='DESCRIPCION') %>%
    left_join(., arimaForecasData, by='DESCRIPCION')  %>%
    left_join(., nnForecasData, by='DESCRIPCION') 

datEEEFF_Forescat$OBSERVADO <- as.numeric(datEEEFF_Forescat$OBSERVADO)
datEEEFF_Forescat$MCO <- as.numeric(datEEEFF_Forescat$MCO)
datEEEFF_Forescat$ARIMA <- as.numeric(datEEEFF_Forescat$ARIMA)
datEEEFF_Forescat$NN <- as.numeric(datEEEFF_Forescat$NN)
```

\vspace*{15pt}
```{r}
renderTableBasic(datEEEFF_Forescat %>% select(DESCRIPCION, OBSERVADO, NN) %>% transformTableAuxPef2, 
                 captionTable = 'Estado de resultados observado respecto a proyecciones por redes neuronales')

```

\newpage
\vspace*{30pt}
```{r}
renderTableBasic(datEEEFF_Forescat %>% select(DESCRIPCION, OBSERVADO, MCO, ARIMA) %>% transformTableAuxPef2, 
                 captionTable = 'Estado de resultados observado respecto a proyecciones por MCO y ARIMA',
                 fontSize = 6)
```


