---
output: pdf_document
---

```{r}
source('RECURSOS-INVESTIGACION/R/camel-getCamelIndNormalizada.R')
source('RECURSOS-INVESTIGACION/R/camel-get-datIdsNamesCamelInds.R')
source('RECURSOS-INVESTIGACION/R/camel-tendencia-indicadores.R')
source("RECURSOS-INVESTIGACION/R/render-table-basic.R")
source("RECURSOS-INVESTIGACION/R/handles.R")

require(dplyr)
require(stringr)
require(glue)

if (!('dat' %in% ls())) {dat <- NULL}

datCamelIndNorm <- getDatCamelIndNormalizada(gestionInc=2014,by='ENTIDAD',dat=dat)
datIdsNamesCamelInds <- getDatIdsNamesCamelIndicadores()

```


## Calculo de indicadores

### Capital

#### Coeficiente de adecuación patrimonial (CAP)

```{r}
id <- 'indCap_CAP'
nameIndById <- datIdsNamesCamelInds %>% filter(INDICADOR==id) %>% select(NOMBRES) %>% pull()
idsDecreasing<- datIdsNamesCamelInds %>% filter(INDICADOR==id) %>% select(DECRECIENTE) %>% pull()

datTrendInd <- getDatTrendInd(id, datCamelIndNorm, idsDecreasing)
nameEntBestTrend <- datTrendInd[1,1]
trendBestEnt <- round(datTrendInd[1,2], 6)
```


La tendencia mas favorable en el `r str_to_lower(nameIndById)` a través del tiempo esta dado por el sector de `r str_to_lower(nameEntBestTrend)` con una tendencia de `r format(trendBestEnt, scientific=FALSE)`, es decir, que los `r str_to_lower(nameEntBestTrend)` varían en `r format(trendBestEnt, scientific=FALSE)` por unidad de tiempo respecto al `r str_to_lower(nameIndById)`.

```{r}
captionTable <- glue('Tendencia del {str_to_lower(nameIndById)} por tipo de entidad')
renderTableBasic(datTrendInd,captionTable = captionTable)
```


\newpage
#### Coeficiente de cobertura de cartera en mora (CCCM)

El indicador esta definido por la siguiente ecuación:

$$ \frac{ \text{Cartera En Mora - Previsión Cartera} }{\text{Patrimonio}}$$

```{r}
id <- 'indCap_CCCM'
nameIndById <- datIdsNamesCamelInds %>% filter(INDICADOR==id) %>% select(NOMBRES) %>% pull()

datTrendInd <- getDatTrendInd(id, datCamelIndNorm, idsDecreasing)
nameEntBestTrend <- datTrendInd[1,1]
trendBestEnt <- round(datTrendInd[1,2], 6)

```

La tendencia mas favorable en el `r str_to_lower(nameIndById)` a través del tiempo esta dado por el sector de `r str_to_lower(nameEntBestTrend)` con una tendencia de `r format(trendBestEnt, scientific=FALSE)`, es decir, que los `r str_to_lower(nameEntBestTrend)` varían en `r format(trendBestEnt, scientific=FALSE)` por unidad de tiempo respecto al `r str_to_lower(nameIndById)`.

```{r}
captionTable <- glue('Tendencia del {str_to_lower(nameIndById)} por tipo de entidad')
renderTableBasic(datTrendInd,captionTable = captionTable)
```


\newpage
#### Coeficiente acido de cobertura de cartera en mora (CACCM)

El indicador esta definido por la siguiente ecuación:

$$ \frac{ \text{Cartera De Mora - Previsión Carter + Realizables} }{ \text{Patrimonio} } $$

```{r}
id <- 'indCap_CACCM'
nameIndById <- datIdsNamesCamelInds %>% filter(INDICADOR==id) %>% select(NOMBRES) %>% pull()

datTrendInd <- getDatTrendInd(id, datCamelIndNorm, idsDecreasing)
nameEntBestTrend <- datTrendInd[1,1]
trendBestEnt <- round(datTrendInd[1,2], 6)

```

La tendencia mas favorable en el `r str_to_lower(nameIndById)` a través del tiempo esta dado por el sector de `r str_to_lower(nameEntBestTrend)` con una tendencia de `r format(trendBestEnt, scientific=FALSE)`, es decir, que los `r str_to_lower(nameEntBestTrend)` varían en `r format(trendBestEnt, scientific=FALSE)` por unidad de tiempo respecto al `r str_to_lower(nameIndById)`.

```{r}
captionTable <- glue('Tendencia del {str_to_lower(nameIndById)} por tipo de entidad')
renderTableBasic(datTrendInd,captionTable = captionTable)
```


\newpage
#### Coeficiente de cobertura patrimonial (CCP)

El indicador esta definido por la siguiente ecuación:

$$ \frac{ \text{Patrimonio} }{ \text{Activo - Contingente} } $$

```{r}
id <- 'indCap_CCP'
nameIndById <- datIdsNamesCamelInds %>% filter(INDICADOR==id) %>% select(NOMBRES) %>% pull()

datTrendInd <- getDatTrendInd(id, datCamelIndNorm, idsDecreasing)
nameEntBestTrend <- datTrendInd[1,1]
trendBestEnt <- round(datTrendInd[1,2], 6)

```


La tendencia mas favorable en el `r str_to_lower(nameIndById)` a través del tiempo esta dado por el sector de `r str_to_lower(nameEntBestTrend)` con una tendencia de `r format(trendBestEnt, scientific=FALSE)`, es decir, que los `r str_to_lower(nameEntBestTrend)` varían en `r format(trendBestEnt, scientific=FALSE)` por unidad de tiempo respecto al `r str_to_lower(nameIndById)`.

```{r}
captionTable <- glue('Tendencia del {str_to_lower(nameIndById)} por tipo de entidad')
renderTableBasic(datTrendInd,captionTable = captionTable)
```


\newpage
### Activo

#### Coeficiente de exposición de cartera (CEC)

El indicador esta definido por la siguiente ecuación:

$$  \frac{ \text{Cartera En Mora} }{ \text{Cartera Bruta} } $$

```{r}
id <- 'indAct_CEC'
nameIndById <- datIdsNamesCamelInds %>% filter(INDICADOR==id) %>% select(NOMBRES) %>% pull()

datTrendInd <- getDatTrendInd(id, datCamelIndNorm, idsDecreasing)
nameEntBestTrend <- datTrendInd[1,1]
trendBestEnt <- round(datTrendInd[1,2], 6)

```


La tendencia mas favorable en el `r str_to_lower(nameIndById)` a través del tiempo esta dado por el sector de `r str_to_lower(nameEntBestTrend)` con una tendencia de `r format(trendBestEnt, scientific=FALSE)`, es decir, que los `r str_to_lower(nameEntBestTrend)` varían en `r format(trendBestEnt, scientific=FALSE)` por unidad de tiempo respecto al `r str_to_lower(nameIndById)`.

```{r}
captionTable <- glue('Tendencia del {str_to_lower(nameIndById)} por tipo de entidad')
renderTableBasic(datTrendInd,captionTable = captionTable)
```

\newpage
#### Coeficiente de previsión de cartera (CPC)

El indicador esta definido por la siguiente ecuación:

$$ \frac{ \text{Prevision} }{ \text{Cartera Bruta} } $$

```{r}
id <- 'indAct_CPC'
nameIndById <- datIdsNamesCamelInds %>% filter(INDICADOR==id) %>% select(NOMBRES) %>% pull()

datTrendInd <- getDatTrendInd(id, datCamelIndNorm, idsDecreasing)
nameEntBestTrend <- datTrendInd[1,1]
trendBestEnt <- round(datTrendInd[1,2], 6)

```


La tendencia mas favorable en el `r str_to_lower(nameIndById)` a través del tiempo esta dado por el sector de `r str_to_lower(nameEntBestTrend)` con una tendencia de `r format(trendBestEnt, scientific=FALSE)`, es decir, que los `r str_to_lower(nameEntBestTrend)` varían en `r format(trendBestEnt, scientific=FALSE)` por unidad de tiempo respecto al `r str_to_lower(nameIndById)`.

```{r}
captionTable <- glue('Tendencia del {str_to_lower(nameIndById)} por tipo de entidad')
renderTableBasic(datTrendInd,captionTable = captionTable)
```


\newpage
#### Coeficiente de previsión de cartera en mora (CPCM)

El indicador esta definido por la siguiente ecuación:

$$ \frac{ \text{Prevision} }{ \text{Cartera En Mora} } $$

```{r}
id <- 'indAct_CPCM'
nameIndById <- datIdsNamesCamelInds %>% filter(INDICADOR==id) %>% select(NOMBRES) %>% pull()

datTrendInd <- getDatTrendInd(id, datCamelIndNorm, idsDecreasing)
nameEntBestTrend <- datTrendInd[1,1]
trendBestEnt <- round(datTrendInd[1,2], 6)

```

La tendencia mas favorable en el `r str_to_lower(nameIndById)` a través del tiempo esta dado por el sector de `r str_to_lower(nameEntBestTrend)` con una tendencia de `r format(trendBestEnt, scientific=FALSE)`, es decir, que los `r str_to_lower(nameEntBestTrend)` varían en `r format(trendBestEnt, scientific=FALSE)` por unidad de tiempo respecto al `r str_to_lower(nameIndById)`.

```{r}
captionTable <- glue('Tendencia del {str_to_lower(nameIndById)} por tipo de entidad')
renderTableBasic(datTrendInd,captionTable = captionTable)
```


\newpage
#### Coeficiente de reposición de cartera (CRC)

El indicador esta definido por la siguiente ecuación:

$$ \frac{ \text{Cartera Reprogramada Total} }{ \text{Cartera Bruta} } $$

```{r}
id <- 'indAct_CRC'
nameIndById <- datIdsNamesCamelInds %>% filter(INDICADOR==id) %>% select(NOMBRES) %>% pull()

datTrendInd <- getDatTrendInd(id, datCamelIndNorm, idsDecreasing)
nameEntBestTrend <- datTrendInd[1,1]
trendBestEnt <- round(datTrendInd[1,2], 6)

```


La tendencia mas favorable en el `r str_to_lower(nameIndById)` a través del tiempo esta dado por el sector de `r str_to_lower(nameEntBestTrend)` con una tendencia de `r format(trendBestEnt, scientific=FALSE)`, es decir, que los `r str_to_lower(nameEntBestTrend)` varían en `r format(trendBestEnt, scientific=FALSE)` por unidad de tiempo respecto al `r str_to_lower(nameIndById)`.

```{r}
captionTable <- glue('Tendencia del {str_to_lower(nameIndById)} por tipo de entidad')
renderTableBasic(datTrendInd,captionTable = captionTable)
```


\newpage
### Administración

#### Coeficiente de cobertura gastos administrativos (CCGA)

El indicador esta definido por la siguiente ecuación:

$$ \frac{ \text{Gastos Administración} }{ \text{Activos + Contingentes} } $$

```{r}
id <- 'indAdm_CCGA'
nameIndById <- datIdsNamesCamelInds %>% filter(INDICADOR==id) %>% select(NOMBRES) %>% pull()

datTrendInd <- getDatTrendInd(id, datCamelIndNorm, idsDecreasing)
nameEntBestTrend <- datTrendInd[1,1]
trendBestEnt <- round(datTrendInd[1,2], 6)

```


La tendencia mas favorable en el `r str_to_lower(nameIndById)` a través del tiempo esta dado por el sector de `r str_to_lower(nameEntBestTrend)` con una tendencia de `r format(trendBestEnt, scientific=FALSE)`, es decir, que los `r str_to_lower(nameEntBestTrend)` varían en `r format(trendBestEnt, scientific=FALSE)` por unidad de tiempo respecto al `r str_to_lower(nameIndById)`.

```{r}
captionTable <- glue('Tendencia del {str_to_lower(nameIndById)} por tipo de entidad')
renderTableBasic(datTrendInd,captionTable = captionTable)
```


\newpage
#### Coeficiente acido de cobertura gastos administrativos (CACGA)

El indicador esta definido por la siguiente ecuación:

$$ \frac{ \text{Gastos Administración - Impuestos} }{ \text{Resultado Operativo Bruto} } $$

```{r}
id <- 'indAdm_CACGA'
nameIndById <- datIdsNamesCamelInds %>% filter(INDICADOR==id) %>% select(NOMBRES) %>% pull()

datTrendInd <- getDatTrendInd(id, datCamelIndNorm, idsDecreasing)
nameEntBestTrend <- datTrendInd[1,1]
trendBestEnt <- round(datTrendInd[1,2], 6)

```


La tendencia mas favorable en el `r str_to_lower(nameIndById)` a través del tiempo esta dado por el sector de `r str_to_lower(nameEntBestTrend)` con una tendencia de `r format(trendBestEnt, scientific=FALSE)`, es decir, que los `r str_to_lower(nameEntBestTrend)` varían en `r format(trendBestEnt, scientific=FALSE)` por unidad de tiempo respecto al `r str_to_lower(nameIndById)`.

```{r}
captionTable <- glue('Tendencia del {str_to_lower(nameIndById)} por tipo de entidad')
renderTableBasic(datTrendInd,captionTable = captionTable)
```


\newpage
### Beneficios

#### Coeficiente de rendimiento sobre activos (ROA)

El indicador esta definido por la siguiente ecuación:

$$ \frac{ \text{Resultado Neto De La Gestión} }{ \text{Activo+Contingente} } $$

```{r}
id <- 'indBenf_ROA'
nameIndById <- datIdsNamesCamelInds %>% filter(INDICADOR==id) %>% select(NOMBRES) %>% pull()

datTrendInd <- getDatTrendInd(id, datCamelIndNorm, idsDecreasing)
nameEntBestTrend <- datTrendInd[1,1]
trendBestEnt <- round(datTrendInd[1,2], 6)

```


La tendencia mas favorable en el `r str_to_lower(nameIndById)` a través del tiempo esta dado por el sector de `r str_to_lower(nameEntBestTrend)` con una tendencia de `r format(trendBestEnt, scientific=FALSE)`, es decir, que los `r str_to_lower(nameEntBestTrend)` varían en `r format(trendBestEnt, scientific=FALSE)` por unidad de tiempo respecto al `r str_to_lower(nameIndById)`.

```{r}
captionTable <- glue('Tendencia del {str_to_lower(nameIndById)} por tipo de entidad')
renderTableBasic(datTrendInd,captionTable = captionTable)
```


\newpage
#### Coeficiente de rendimiento sobre patrimonio (ROE)

El indicador esta definido por la siguiente ecuación:

$$ \frac{ \text{Resultado Neto De La Gestión} }{ \text{Patrimonio} } $$

```{r}
id <- 'indBenf_ROE'
nameIndById <- datIdsNamesCamelInds %>% filter(INDICADOR==id) %>% select(NOMBRES) %>% pull()

datTrendInd <- getDatTrendInd(id, datCamelIndNorm, idsDecreasing)
nameEntBestTrend <- datTrendInd[1,1]
trendBestEnt <- round(datTrendInd[1,2], 6)

```


La tendencia mas favorable en el `r str_to_lower(nameIndById)` a través del tiempo esta dado por el sector de `r str_to_lower(nameEntBestTrend)` con una tendencia de `r format(trendBestEnt, scientific=FALSE)`, es decir, que los `r str_to_lower(nameEntBestTrend)` varían en `r format(trendBestEnt, scientific=FALSE)` por unidad de tiempo respecto al `r str_to_lower(nameIndById)`.

```{r}
captionTable <- glue('Tendencia del {str_to_lower(nameIndById)} por tipo de entidad')
renderTableBasic(datTrendInd,captionTable = captionTable)
```


\newpage
### Liquidez

####  Coeficiente de capacidad de pago frente a pasivos (CCPP)

El indicador esta definido por la siguiente ecuación:

$$ \frac{ \text{Disponibles + Inversiones Temporarias} }{ \text{Pasivos} } $$

```{r}
id <- 'indLq_CCPP'
nameIndById <- datIdsNamesCamelInds %>% filter(INDICADOR==id) %>% select(NOMBRES) %>% pull()

datTrendInd <- getDatTrendInd(id, datCamelIndNorm, idsDecreasing)
nameEntBestTrend <- datTrendInd[1,1]
trendBestEnt <- round(datTrendInd[1,2], 6)

```


La tendencia mas favorable en el `r str_to_lower(nameIndById)` a través del tiempo esta dado por el sector de `r str_to_lower(nameEntBestTrend)` con una tendencia de `r format(trendBestEnt, scientific=FALSE)`, es decir, que los `r str_to_lower(nameEntBestTrend)` varían en `r format(trendBestEnt, scientific=FALSE)` por unidad de tiempo respecto al `r str_to_lower(nameIndById)`.

```{r}
captionTable <- glue('Tendencia del {str_to_lower(nameIndById)} por tipo de entidad')
renderTableBasic(datTrendInd,captionTable = captionTable)
```


\newpage
#### Coeficiente acido de capacidad de pago frente a pasivos (CACPP)

El indicador esta definido por la siguiente ecuación:

$$ \frac{ \text{Disponibles} }{ \text{Pasivos} } $$

```{r}
id <- 'indLq_CACPP'
nameIndById <- datIdsNamesCamelInds %>% filter(INDICADOR==id) %>% select(NOMBRES) %>% pull()

datTrendInd <- getDatTrendInd(id, datCamelIndNorm, idsDecreasing)
nameEntBestTrend <- datTrendInd[1,1]
trendBestEnt <- round(datTrendInd[1,2], 6)

```


La tendencia mas favorable en el `r str_to_lower(nameIndById)` a través del tiempo esta dado por el sector de `r str_to_lower(nameEntBestTrend)` con una tendencia de `r format(trendBestEnt, scientific=FALSE)`, es decir, que los `r str_to_lower(nameEntBestTrend)` varían en `r format(trendBestEnt, scientific=FALSE)` por unidad de tiempo respecto al `r str_to_lower(nameIndById)`.

```{r}
captionTable <- glue('Tendencia del {str_to_lower(nameIndById)} por tipo de entidad')
renderTableBasic(datTrendInd,captionTable = captionTable)
```

