---
output: pdf_document
---

<!-- FUNCIONES NECESARIAS -->
```{r}
source('RECURSOS-INVESTIGACION/R/camel-get-datVariablesDiagnostico.R')
source('RECURSOS-INVESTIGACION/R/render-table-basic.R')
require(dplyr)

datVariablesDiagnostico <- getDatVariablesDiagnostico(by = 'TIPO_DE_ENTIDAD',gestionInc = 2022)

```


\subsection*{Anexo 5 - Variables utilizadas en el diagnostico CAMEL}

\subsubsection*{Cartera vencida, en ejecución y vigente expresado en bolivianos utilizado en análisis CAMEL}

- C.VC. = Cartera vencida
- C.E. = Cartera en ejecución
- C.V. = Cartera vigente

```{r}
datForRender <- datVariablesDiagnostico %>% 
    select(FECHA,
           TIPO_DE_ENTIDAD,
           CARTERA_VENCIDA,
           CARTERA_EN_EJECUCION,
           CARTERA_VIGENTE)

names(datForRender) <- c('FECHA','TIPO DE ENTIDAD', 'C.VC.','C.E.', 'C.V.')

captionTable <- 'Cartera vencida, en ejecución y vigente expresado en bolivianos utilizado en análisis CAMEL'
renderTableBasic(datForRender, 
                 captionTable = captionTable)
```


\newpage
\subsubsection*{Cartera vencida reprogramada, en ejecución reprogramada y vigente reprogramada expresado en bolivianos utilizado en análisis CAMEL}

- C.VC.R. = Cartera vencida reprogramada
- C.E.R. = Cartera en ejecución reprogramada
- C.V.R. = Cartera vigente reprogramada

```{r}
datForRender <- datVariablesDiagnostico %>% 
    select(FECHA,
           TIPO_DE_ENTIDAD,
           CARTERA_VENCIDA_REPROGRAMADA,
           CARTERA_EN_EJECUCION_REPROGRAMADA,
           CARTERA_VIGENTE_REPROGRAMADA)

names(datForRender) <- c('FECHA','TIPO DE ENTIDAD', 'C.E.R.','C.V.R.','C.VC.R.')

captionTable <- 'Cartera vencida reprogramada, en ejecución reprogramada y vigente reprogramada expresado en bolivianos utilizado en análisis CAMEL'
renderTableBasic(datForRender, 
                 captionTable = captionTable)
```

\newpage
\subsubsection*{Previsión incobrabilidad de cartera, patrimonio y activo expresado en bolivianos utilizado en análisis CAMEL}

- P.I.C. = Previsión para incobrabilidad de cartera

```{r}
datForRender <- datVariablesDiagnostico %>% 
    select(FECHA,
           TIPO_DE_ENTIDAD,
           PREVISION_INCOBRABILIDAD_CARTERA,
           PATRIMONIO,
           ACTIVO)

names(datForRender) <- c('FECHA','TIPO DE ENTIDAD', 'P.I.C.','PATRIMONIO', 'ACTIVO')

captionTable <- 'Previsión incobrabilidad de cartera, patrimonio y activo expresado en bolivianos utilizado en análisis CAMEL'
renderTableBasic(datForRender, 
                 captionTable = captionTable)
```


\newpage
\subsubsection*{Activo realizabe, contingente y disponible expresado en bolivianos utilizado en análisis CAMEL}

- A.R. = Activo realizable
- A.C. = Activo contingente
- A.D. = Activo disponible

```{r}
datForRender <- datVariablesDiagnostico %>% 
    select(FECHA,
           TIPO_DE_ENTIDAD,
           ACTIVOS_REALIZABLES,
           ACTIVO_CONTINGENTE,
           ACTIVO_DISPONIBLE)

names(datForRender) <- c('FECHA','TIPO DE ENTIDAD', 'A.R.', 'A.C.','A.D.')

captionTable <- 'Activo realizabe, contingente y disponible expresado en bolivianos utilizado en análisis CAMEL'
renderTableBasic(datForRender, 
                 captionTable = captionTable)
```


\newpage
\subsubsection*{Activo de inversiones temporarias, pasivo y gastos administrativos expresado en bolivianos utilizado en análisis CAMEL}

- A.I.T. = Activo de inversiones temporarias
- G.A. = Gastos administrativos

```{r}
datForRender <- datVariablesDiagnostico %>% 
    select(FECHA,
           TIPO_DE_ENTIDAD,
           ACTIVO_INVERSIONES_TEMPORARIAS,
           PASIVO,
           GASTOS_ADMINISTRATIVOS)

names(datForRender) <- c('FECHA','TIPO DE ENTIDAD', 'A.I.T.','PASIVO', 'G.A.')

captionTable <- 'Activo de inversiones temporarias, pasivo y gastos administrativos expresado en bolivianos utilizado en análisis CAMEL'
renderTableBasic(datForRender, 
                 captionTable = captionTable)
```


\newpage
\subsubsection*{Impuestos, resultado opertativo y neto expresado en bolivianos utilizado en análisis CAMEL}

- R.O. = Resultado Operativo
- I.N. = Ingreso Neto

```{r}
datForRender <- datVariablesDiagnostico %>% 
    select(FECHA,
           TIPO_DE_ENTIDAD,
           IMPUESTOS,
           RESULTADO_OPERATIVO,
           INGRESO_NETO)

names(datForRender) <- c('FECHA','TIPO DE ENTIDAD', 'IMPUESTOS' ,'R.O.','I.N.')

captionTable <- 'Impuestos, resultado opertativo y neto expresado en bolivianos utilizado en análisis CAMEL'
renderTableBasic(datForRender, 
                 captionTable = captionTable)
```