---
output: pdf_document
---
<!-- FUNCIONES NECESARIAS -->
```{r}
source('RECURSOS-INVESTIGACION/R/camel-getCamelIndNorm.R')
source('RECURSOS-INVESTIGACION/R/camel-render-table-datCamelIndNorm.R')

source('RECURSOS-INVESTIGACION/R/camel-get-limites-rangos.R')
source('RECURSOS-INVESTIGACION/R/camel-calificacion-indicadores.R')
source('RECURSOS-INVESTIGACION/R/camel-calificacion-entidad.R')
source('RECURSOS-INVESTIGACION/R/camel-render-table-simple.R')

```


\section*{Anexos}
\addcontentsline{toc}{section}{\protect\numberline{}Anexos}

<!-- ANEXO 1 -->
\subsection*{Anexo 1 - Carta solicitud permiso uso de datos de entidades financiera de Bolivia publicado por la ASFI}

\begin{figure}[h!]
\centering
\includegraphics[width=20cm,height=17cm]{RECURSOS-INVESTIGACION/010-ANEXOS/carta-solicitud-permiso-asfi.jpg}
\caption{Carta solicitud permiso uso de datos ASFI}
\end{figure}


<!-- ANEXO 2 -->
\newpage
\subsection*{Anexo 2 - Respuesta solicitud permiso uso de datos de entidades financiera de Bolivia publicado por la ASFI}

\begin{figure}[h!]
\centering
\includegraphics[width=20cm,height=17cm]{RECURSOS-INVESTIGACION/010-ANEXOS/permiso-asfi.jpg}
\caption{Respuesta solicitud permiso uso de datos ASFI}
\end{figure}

<!-- ANEXO 3-->
\newpage
\subsection*{Anexo 3 - Indicadores CAMEL calculados}

```{r}
datCamelIndNorm <- getDatCamelIndNorm(gestionInc = 2022)
```


\subsubsection*{Capital}

```{r}
id <- 'indCap'
getTableCamelIndNorm(id, datCamelIndNorm, 'Indicadores de capital CAMEL')
```


\newpage
\subsubsection*{Activos}

```{r}
id <- 'indAct'
getTableCamelIndNorm(id, datCamelIndNorm, 'Indicadores de activos CAMEL')
```

\newpage
\subsubsection*{Administración y rentabilidad}

```{r}
id1 <- 'indAdm'
id2 <- 'indBenf'
getTableCamelIndNorm2(id1, id2 , datCamelIndNorm, 'Indicadores de administración y rentabilidad CAMEL')
```

\newpage
\subsubsection*{Liquidez}

```{r}
id <- 'indLq'
getTableCamelIndNorm(id, datCamelIndNorm, 'Indicadores de liquidez CAMEL')
```



\newpage
\subsection*{Anexo 3 - Calificaciones CAMEL}

```{r}

datCamelRangosLimites <- getDatCamelRangosLimites(datCamelIndNorm)

datCamelCalificacionIndicadores <- getDatCamelCalificacionIndicadores(datCamelIndNorm,
                                                                      datCamelRangosLimites)

datCamelCalificacionEntidad <- getDatCamelCalificacionEntidad(datCamelCalificacionIndicadores)

```

```{r}
dat <- datCamelCalificacionEntidad[,-1]

dat$TIPO_DE_ENTIDAD <- gsub('_',' ', dat$TIPO_DE_ENTIDAD)
names(dat) <- gsub('_',' ', names(dat))

getTableSimpleRender(dat, 'Calificacion CAMEL')
```

