---
output: pdf_document
---
<!-- FUNCIONES NECESARIAS -->
```{r}
source('../R/camel-norm-getCamelInd.R')
source('../R/camel-render-table-datCamelIndNorm.R')
```


\section*{Anexos}
\addcontentsline{toc}{section}{\protect\numberline{}Anexos}

\subsection*{Anexo 1 - Permiso uso de datos de entidades financiera de Bolivia publicado por la ASFI}



\newpage
\subsection*{Anexo 2 - Indicadores CAMEL calculados}

```{r}
datCamelIndNorm <- getDatCamelIndNorm(gestionInc = 2021)
```


\subsubsection*{Capital}

```{r}
id <- 'indCap'
getTableCamelIndNorm(id, datCamelIndNorm, 'Indicadores de capital CAMEL')
```


\newpage
\subsubsection*{Activos}

```{r}
id <- 'indAct'
getTableCamelIndNorm(id, datCamelIndNorm, 'Indicadores de activos CAMEL')
```

\newpage
\subsubsection*{Administración y rentabilidad}

```{r}
id1 <- 'indAdm'
id2 <- 'indBenf'
getTableCamelIndNorm2(id1, id2 , datCamelIndNorm, 'Indicadores de administración y rentabilidad CAMEL')
```

\newpage
\subsubsection*{Liquidez}

```{r}
id <- 'indLq'
getTableCamelIndNorm(id, datCamelIndNorm, 'Indicadores de liquidez CAMEL')
```


