---
title: "Determinacion diferencial del modelo arima empleado en la investigación (estacionariedad)"
output: pdf_document
date: "2023-10-09"
---

```{r setup, include=FALSE}
knitr::opts_chunk$set(echo = FALSE,
                      message = FALSE,
                      warning = FALSE,
                      fig.align='center',
                      out.height='60%',
                      out.width='100%')

knitr::opts_knit$set(root.dir = getwd())
```

## Determinacion del n diferecial

- Utiliza una prueba de raíz unitaria para determinar el número de diferencias necesarias para que las series de tiempo se vuelvan estacionarias.
- El test utilizado es el denominado Kwiatkowski-Phillips-Schmidt-Shin (KPSS)

```{r}
source("RECURSOS-INVESTIGACION/R/render-table-basic.R")
source("RECURSOS-INVESTIGACION/R/pef-aux-render-table.R")
require(fpp2)
require(dplyr)

listResultPEF <- readRDS(file ='FUENTES-DE-DATOS/DATA/listResultPEF.rds')

CUENTA <- sapply(listResultPEF, FUN = function(cuenta){
    cuenta[['nameAccount']]
})

DIFERENCIAL <- sapply(listResultPEF, FUN = function(cuenta){
    arimaModel <- cuenta[['arimaModel']]
    arimaNdiff <- arimaorder(arimaModel)['d']
    arimaNdiff
})


datResult <- data.frame(CUENTA=CUENTA, DIFERENCIAL=DIFERENCIAL, row.names = NULL) %>% transformTableAuxPef()
```

Dando como resultado los siguientes diferenciales para cada cuenta entrenadas con el modelo arima.

```{r}
renderTableBasic(datResult) 
```


\newpage
## Links

- Link del algoritmo de funcion arima utilizado (https://github.com/robjhyndman/forecast/blob/8805b88313f9610e9c388fe1ab24e2c4adca1d42/R/newarima2.R#L95)
- Link del algoritmo de determinación del numero de diferenciales (https://github.com/robjhyndman/forecast/blob/master/man/ndiffs.Rd)
