---
output: pdf_document
---

## Entrenamiento de modelos

```{r}
source('RECURSOS-INVESTIGACION/R/get-dat-basic-normalizada.R')
source('RECURSOS-INVESTIGACION/R/pef-r2-ids-eeff-forecast.R')
source('RECURSOS-INVESTIGACION/R/pef-list-summary-resumen.R')
source("RECURSOS-INVESTIGACION/R/render-table-basic.R")

require(fpp2)

datTotalSistema <- getDatEEFFNormalizada(by = 'TOTAL_SISTEMA')

ids <- c('EERR_S2_RESULTADO_NETO_DE_LA_GESTION')
listResult <- getListFittedAndSimulateModels(datTotalSistema,ids)
listResumeModels <- getListResumeSummaryModels(listResult)

```


Los datos se dividen en dos secciones:

- Datos de entrenamiento
- Datos para realizar pruebas


```{r}
autoplot(listResult$EERR_S2_RESULTADO_NETO_DE_LA_GESTION$tsDatTrain,series = 'dat train') +
    autolayer(listResult$EERR_S2_RESULTADO_NETO_DE_LA_GESTION$tsDatTest,series = 'dat test')
```


Posteriormente los modelos presentados en la anterior sección son entrenados sujetas a sus respectivas  especificaciones.

Sobre los mismos modelos se proyecciones simuladas sujetas a desviaciones de error que el modelo presento en su entrenamiento.

Posteriormente calculamos el ajuste de los datos proyectados simulados respecto a los datos observados.

```{r}
hist(listResult$EERR_S2_RESULTADO_NETO_DE_LA_GESTION$mcoModelSimulate$r2Model)
```

```{r}
renderTableBasic(listResumeModels$r2ForecastResum)
```


