
```{r}
source('RECURSOS-INVESTIGACION/R/get-dat-basic-normalizada.R')
source('RECURSOS-INVESTIGACION/R/pef-r2-ids-eeff-forecast.R')
source('RECURSOS-INVESTIGACION/R/pef-list-summary-resumen.R')
source('RECURSOS-INVESTIGACION/R/pef-get-dats-for-forescat.R')
source('RECURSOS-INVESTIGACION/R/pef-get-ids-for-models.R')
source("RECURSOS-INVESTIGACION/R/pef-get-camel-test.R")
source("RECURSOS-INVESTIGACION/R/pef-aux-render-table.R")
source("RECURSOS-INVESTIGACION/R/render-table-basic.R")

require(kableExtra)
require(patchwork)
require(ggplot2)
require(dplyr)
require(fpp2)

if (!('listResultPEF' %in% ls())) {
    
    datTotalSistema <- getDatEEFFNormalizada(by = 'TOTAL_SISTEMA')
    
    ids <- getVariablesForModelsForecast()
    
    listResultPEF <- getListFittedAndSimulateModels(datTotalSistema,ids)
    listResumeModels <- getListResumeSummaryModels(listResultPEF)
    listDatsForTestCamels <- getDatsForTestCamels(listResultPEF,datTotalSistema,12,TRUE)
    
    
    originalCamelTest <- getCamelTestForecast(listDatsForTestCamels$datCuentas)
    nnCamelTest <- getCamelTestForecast(listDatsForTestCamels$nnDataForecastCuentas)
    mcoCamelTest <- getCamelTestForecast(listDatsForTestCamels$mcoDataForecastCuentas)
    arimaCamelTest <- getCamelTestForecast(listDatsForTestCamels$arimaDataForecastCuentas)
    
    camelTestModels <- bind_rows(originalCamelTest,
                                 nnCamelTest,
                                 mcoCamelTest,
                                 arimaCamelTest)
    
    id <- 'EERR_S2_RESULTADO_NETO_DE_LA_GESTION'
    
    trendCamelRNN <- readRDS(file ='FUENTES-DE-DATOS/DATA/trendCamelRNN.rds')
    sdCamelRNN <- readRDS(file ='FUENTES-DE-DATOS/DATA/sdCamelRNN.rds')
}

```

## Entrenamiento de modelos, proyecciones y simulaciones

Para una mayor ejemplificación de los modelos empleados en las diferentes cuentas se presenta el proceso de entrenamiento para la serie de tiempo correspondiente a la cuenta de resultado neto de la gestión.

### Modelo clásico de series de tiempo 

Una vez concluida en el entrenamiento de este tipo de modelo se obtendrá los coeficientes o tasas de cambio para las diferentes variables contenidas en el modelo.

```{r}
variables <- c('Intercepto','Tendencia','Estacion 2','Estacion 3','Estacion 4','Estacion 5','Estacion 6','Estacion 7','Estacion 8','Estacion 9','Estacion 10','Estacion 11','Estacion 12')

resultadosMCO <- data.frame(VARIABLES=variables, BETAS=coef(listResultPEF[[id]]$mcoModel), row.names = NULL)

```

\vspace*{15pt}
```{r}
renderTableBasic(resultadosMCO,captionTable = 'Tasas de cambio modelo clasico')
```

Donde cada tasa de cambio está sujeta a su interpretación, por ejemplo la tasa de cambio correspondiente a la tendencia nos indica que el resultado neto de gestión sufre una variación de `r format(resultadosMCO[2,2], scientific=FALSE)` Bs por cada mes, ahora bien respecto a las estaciones quiere decir por ejemplo que si la observación se encuentra en la estación 2 el resultado neto de gestión sufre una variación de `r format(resultadosMCO[3,2], scientific=FALSE)`.

### Redes neuronales

Una vez entrenado el modelo de red neuronal para la cuenta correspondiente su estructura presentara la siguiente forma:

```{=latex}
\begin{figure}[h!]
```

```{r, fig.cap='Arquitectura de red neuronal por la cuenta.'}
#library(devtools)
downloader::source_url('https://gist.githubusercontent.com/fawda123/7471137/raw/466c1474d0a505ff044412703516c34f1a4684a5/nnet_plot_update.r',prompt = F)

wts.in<-listResultPEF[[id]]$nnModel$model[[1]]$wts
struct<-listResultPEF[[id]]$nnModel$model[[1]]$n
plot.nnet(wts.in,struct=struct)
```

```{=latex}
\floatfoot{Fuente: Elaboración propia.}
\end{figure}
```

Así también, dentro lo correspondiente al análisis de los pesos ajustados de una red neuronal estos no pueden ser interpretados más que solo como una tasa de cambio.

\newpage
### ARIMA

El modelo ARIMA obtenido sujeto a las especificaciones dadas es el siguiente:

```{r}
resultadosARIMA <- data.frame(t(coef(listResultPEF[[id]]$arimaModel)))
```

\vspace*{15pt}
```{r}
renderTableBasic(resultadosARIMA,captionTable = 'Regresores y medias moviles del modeo ARIMA')
```

Es decir, que el algoritmo de [@R-forecast] determino que el modelo ARIMA que minimiza el coeficiente de información de Akaike (AIC) está definido por un auto regresor junto a una media móvil y un auto regresor estacional.

### Eficiencia de los modelos en el entrenamiento

Una vez terminado el entrenamiento de los modelos se realizará la evaluación de los mismos.

\vspace*{15pt}
```{r}
renderTableBasic( listResumeModels$r2ModelsResum %>% filter(CUENTAS==id) %>% transformTableAuxPef, 
                  captionTable = 'Ajuste R2 de los modelos para resultado neto de la gestion')
```

Es decir que los datos pronosticados del resultado neto de la gestión para el intervalo de tiempo correspondiente a los datos de entrenamiento se ajustan en `r listResumeModels$r2ModelsResum %>% filter(CUENTAS==id) %>% select(NN) %>% round(digits = 4) %>% pull() *100`,% `r listResumeModels$r2ModelsResum %>% filter(CUENTAS==id) %>% select(MCO) %>% round(digits = 4) %>% pull() *100`% y `r listResumeModels$r2ModelsResum %>% filter(CUENTAS==id) %>% select(ARIMA) %>% round(digits = 4) %>% pull() *100`% para los modelos correspondientes suscritos a la tabla anterior.

### Eficiencia de los modelos en los pronósticos

Posteriormente se calcula el ajuste de las proyecciones respecto a los datos de prueba, los cuales son nuevos para el modelo y nos dan una idea de que si el modelo está logrando generalizar los patrones contenidos en la serie de tiempo.

\vspace*{15pt}
```{r}
renderTableBasic( listResumeModels$r2ForecastResum %>% filter(CUENTAS==id) %>% transformTableAuxPef,
                  captionTable = 'Ajuste R2 de proyecciones de modelos para resultado neto de la gestion')
```

### Simulación de proyecciones

Sobre los mismos modelos se realizan simulaciones sobre las proyecciones que son el resultado de la proyección promedio más menos selección aleatoria de los errores o desviaciones, sobre los cuales se calcula su ajuste R2 donde dichas simulaciones muestran el rango de ajuste al que está sujeto cada modelo para la cuenta de resultado neto de la gestión, los cuales pueden ser visualizados a través de histogramas.

Para las diferentes series de tiempo se realizara `r length(listResultPEF[[id]]$nnModelSimulate$r2Model)` simulaciones para dar con el ajuste promedio del modelo, ahora bien en la siguientes apartado se presentara los resultados obtenidos para cada serie de tiempo sujeta al proceso presentado en esta sección.

\newpage
\vspace*{\fill}
```{=latex}
\begin{figure}[h!]
```

```{r, fig.height = 15, fig.width = 15, fig.cap='Ajuste R2 de los modelos para proyecciones simuladas por cuenta'}
z <- data.frame(r2Model=listResultPEF[[id]]$nnModelSimulate$r2Model)
p1 <- z %>% ggplot(aes(x=r2Model)) + geom_histogram() + ggtitle('NN') + xlab('') + ylab('')

z <- data.frame(r2Model=listResultPEF[[id]]$mcoModelSimulate$r2Model)
p2 <- z %>% ggplot(aes(x=r2Model)) + geom_histogram() + ggtitle('MCO') + xlab('') + ylab('')

z <- data.frame(r2Model=listResultPEF[[id]]$arimaModelSimulate$r2Model)
p3 <- z %>% ggplot(aes(x=r2Model)) + geom_histogram() + ggtitle('ARIMA') + xlab('R2') + ylab('')

p1/p2/p3
```

```{=latex}
\floatfoot{Fuente: Elaboración propia.}
\end{figure}
```

\vspace*{\fill}



