---
output: pdf_document
---

# Determinación de pronósticos de estados financieros por redes neuronales artificiales

En el presente capitulo se buscara resolver objetivos planteados en el perfil de la investigación que son los siguientes:

- Definir la arquitectura y entrenamiento del modelo de red de neuronas artificiales.
- Proyección y simulación de estados financieros.
- Evaluación financiera sobre estados financieros proyectados.

Así también refutar o validar la hipótesis a la que se suscribe la presente investigación que propone lo siguiente:

**"Con la determinación de proyecciones de estados financieros por el método de redes neuronales, de entidades financieras de Bolivia, se logrará proyectar información con mayor aproximación a la situación económica-financiera observada de la institución correspondiente"**

En consecuencia para contrastar la presente hipótesis se hará uso de diferentes modelos (redes neuronales, mínimos cuadrados ordinarios y ARIMA) para así poder poder contrastar sus resultados, es decir, se calculara el nivel de ajuste de los modelos y de las proyecciones simuladas, como también se realizara una evaluación financiera sobre las proyecciones promedio determinado si dichas proyecciones siguen la tendencia general.


<!-- DEFINICIÓN DE VARIABLES -->
```{r, child="RECURSOS-INVESTIGACION/005-DETERMINACION-REDES-NEURONALES-PRONOSTICOS/005-01-DEFINICION-DEL-MODELO-RNN.Rmd"}

```

<!-- EVALUACION DE DATOS AJUSTADOS DE MODELOS-->
```{r, child="RECURSOS-INVESTIGACION/005-DETERMINACION-REDES-NEURONALES-PRONOSTICOS/005-02-ENTRENAMIENTO-MODELOS.Rmd"}

```

<!-- EVALUACION DE DATOS PROYECTADOS DE MODELOS -->
```{r, child="RECURSOS-INVESTIGACION/005-DETERMINACION-REDES-NEURONALES-PRONOSTICOS/005-03-EVALUACION-MODELOS.Rmd"}

```

<!-- APLICACION -->
```{r, child="RECURSOS-INVESTIGACION/005-DETERMINACION-REDES-NEURONALES-PRONOSTICOS/005-04-APLICACIONES.Rmd"}

```