
```{r}
source('RECURSOS-INVESTIGACION/R/get-dat-basic-normalizada.R')
source('RECURSOS-INVESTIGACION/R/pef-r2-ids-eeff-forecast.R')
source('RECURSOS-INVESTIGACION/R/pef-list-summary-resumen.R')
source('RECURSOS-INVESTIGACION/R/pef-get-dats-for-forescat.R')
source('RECURSOS-INVESTIGACION/R/pef-get-ids-for-models.R')
source("RECURSOS-INVESTIGACION/R/pef-get-camel-test.R")
source("RECURSOS-INVESTIGACION/R/render-table-basic.R")

require(kableExtra)
require(patchwork)
require(ggplot2)
require(scales)
require(dplyr)
require(fpp2)

if (!('listResultPEF' %in% ls())) {
    
    datTotalSistema <- getDatEEFFNormalizada(by = 'TOTAL_SISTEMA')
    
    ids <- getVariablesForModelsForecast()
    
    if (!file.exists('FUENTES-DE-DATOS/DATA/listResultPEF.rds')) {
        listResultPEF <- getListFittedAndSimulateModels(datTotalSistema,ids)
    }else{
        listResultPEF <- readRDS(file ='FUENTES-DE-DATOS/DATA/listResultPEF.rds')
    }
    
    listResumeModels <- getListResumeSummaryModels(listResultPEF)
    listDatsForTestCamels <- getDatsForTestCamels(listResultPEF,datTotalSistema,12,TRUE)
    
    
    originalCamelTest <- getCamelTestForecast(listDatsForTestCamels$datCuentas)
    nnCamelTest <- getCamelTestForecast(listDatsForTestCamels$nnDataForecastCuentas)
    mcoCamelTest <- getCamelTestForecast(listDatsForTestCamels$mcoDataForecastCuentas)
    arimaCamelTest <- getCamelTestForecast(listDatsForTestCamels$arimaDataForecastCuentas)
    
    camelTestModels <- bind_rows(originalCamelTest,
                                 nnCamelTest,
                                 mcoCamelTest,
                                 arimaCamelTest)
    
    id <- 'EERR_S2_RESULTADO_NETO_DE_LA_GESTION'
    
    trendCamelRNN <- readRDS(file ='FUENTES-DE-DATOS/DATA/trendCamelRNN.rds')
    sdCamelRNN <- readRDS(file ='FUENTES-DE-DATOS/DATA/sdCamelRNN.rds')
}

```

## Precisiones de los pronósticos de estados financieros

Los pronósticos realizados en el presente capítulo estarán sujetos a las especificaciones dadas a continuación.

### Series de tiempo

Los datos a ser modelados están definidos como series de tiempo (cada serie de tiempo representa una cuenta de los estados financieros) de `r nrow(datTotalSistema)` observaciones cada una, las cuales agrupan a todas las entidades del sistema financiero de Bolivia, presentados en el capítulo anterior.

```{=latex}
\begin{figure}[h!]
```

```{r, fig.height = 10, fig.width = 20, fig.cap='Agrupamiento de los datos de las series de tiempo.'}
autoplot(listResultPEF[[id]]$tsDatTrain,series = 'Datos de entrenamiento') +
    autolayer(listResultPEF[[id]]$tsDatTest,series = 'Datos para realizar pruebas') +
    ylab('RESULTADO NETO DE LA GESTION') +
    xlab('TIEMPO') +
    guides(color=guide_legend(ncol=2, title="")) +
    theme(legend.position="bottom",
          legend.text = element_text(size=24),
          legend.key.size = unit(2, 'cm'),
          axis.title.x=element_text(size=24), 
          axis.title.y = element_text(size=30),
          axis.text.y=element_text(size=24),
          axis.text.x = element_text(size=24))
    
```

```{=latex}
\floatfoot{Fuente: Elaboración propia.}
\end{figure}
```

\newpage
Así mismo, los datos se dividen en dos grupos:

- Datos de entrenamiento.
- Datos para realizar pruebas.

Donde los datos de entrenamiento fueron utilizados para adaptar los modelos y los datos de pruebas buscarán contrastar el ajuste de los pronósticos de los modelos respecto a la misma.

### Modelos 

Los modelos empleados para realizar las proyecciones son los siguientes:

- Modelo clásico de series de tiempo (MCO)
- Modelo autorregresivo integrado de media móvil (ARIMA)
- Redes neuronales artificiales (NN)

Los cuales están sujetos a las arquitecturas o especificaciones que se mencionan a continuación.

#### Modelo clásico de series de tiempo (MCO)

<!-- https://github.com/cran/forecast/blob/master/R/lm.R -->

El modelo clásico de series (Ver sección \@ref(MT-MCST-MCO)) definido como la suma de sus elementos:

\begin{equation}
Y_{t} = \beta_{0} + \beta_{1}{T_{t}} + \sum_{\substack{i=2\\j=2}}^{\substack{i=n\\ j=m}}{\beta_{i}{S_{j}}}
(\#eq:drnn-stY)
\end{equation}

Donde:

- $Y_{t} =$ Representa el valor de la serie en el momento t.
- $T =$ Representa el tiempo.
- $S_{i} =$ Representa la estacionalidad de serie dividiéndola en 12 por los meses contenidos en un año.
- $\beta_{i} =$ Representa la tasa de cambio, es decir, el efecto de la variable sobre la serie de tiempo.

Así también, el algoritmo empleado en la presente investigación correspondiente a este modelo esta contenido en el paquete "forecast" [@R-forecast], donde le mismo esta sujeto a las siguientes características:

- Los pesos de las variables "$\beta_{i}$" se ajusta por el método de mínimos cuadrados ordinarios (Ver anexos).
- La variable $T$ representa una serie temporal simple, definida por una sucesión finita.

\begin{equation}
a_{n} = n
(\#eq:drnn-an)
\end{equation}

- La variable $S_{i}$ representa variables dicótomicas (solo asumen valores de 0 y 1), es decir, si a la variable $Y$ posicionada en el momento $t$ correspondiente a la estación $S_{i}$, el valor de $Y_{t}$ varia en $\beta_{i}$, donde se tiene como estaciones a los meses contenidos en una gestión (Ver tabla \@ref(tab:estacionesEjemploMCO)).

\vspace*{15pt}
```{r estacionesEjemploMCO}
estacionesEjemploMCO <- 
    data.frame(ESTACIONES=
                   c("S2","S3","S4","S5","S6","S7","S8","S9","S10","S11","S12"),
               MES=c("Febrero","Marzo","Abril","Mayo","Junio","Julio","Agosto","Septiembre","Octubre","Noviembre","Diciembre"))

estacionesEjemploMCO %>% renderTableBasic(captionTable = 'Estaciones modelo clasico de series de tiempo.')
```

Donde $S_{1}$ correspondiente al mes de enero no se incluye para evitar la multicolinealidad en las variables independientes, y se entiende que $S_{1}$ esta activo cuando las demás estaciones asumen el valor de 0.


#### Modelo autorregresivo integrado de media móvil (ARIMA)

<!-- https://github.com/cran/forecast/blob/878f06ca38ae78337c242c034bc814eb38df9be9/R/newarima2.R -->

Los modelos ARIMA (AutoRegressive Integrated Moving Average) es el resultado de la combinación de dos modelos que son los modelos auto regresivos y modelos de media móvil (Ver sección \@ref(MT-ARIMAST)) definido como:

\begin{equation}
y_{t} = c + \phi_{1}y_{t-1} + \cdots + \phi_{p}y_{t-p} + \theta_{1}\varepsilon_{t-1} + \cdots + \theta_{q}\varepsilon_{t-q} + \varepsilon_{t} 
(\#eq:drnn-stYarima3)
\end{equation}

Donde:

- $Y_{t} =$ Representa el valor de la serie en el momento t.
- $c =$ Representa la constante del modelo.
- $\phi_{i} =$ Representa el coeficiente de cambio para la variable respectiva.
- $\varepsilon_{t} =$ Representa el error del valor ajustado respecto al observados en el momento $t$.


Así mismo, el algoritmo empleado en la presente investigación correspondiente al metodo ARIMA esta contenido en el paquete "forecast" [@R-forecast] donde la misma esta sujeta a las siguientes características:

- El método para determinar el numero de diferencias, para volver estacionaria la serie temporal es la denominada Kwiatkowski-Phillips-Schmidt-Shin (KPSS).
- El numero de regresores y medias móviles es determinado como la combinación de los mismos que permitan minimizar el criterio de información de Akaike corregido (Ver anexos).

#### Redes neuronales (NN)

<!-- https://github.com/cran/forecast/blob/master/R/nnetar.R -->

La arquitectura de una rede neuronal hace referencia al número de capas, neuronas y funciones de activación que se aplicaran, estas mismas pueden ser asignadas de forma arbitraria donde el uso de muchas capas y neuronas causaran un sobre ajuste del modelo, y usar muy pocas hará que el modelo no pueda generalizar la información contenida en las series de tiempo, en consecuencia las redes neuronales que se emplearan en la presente investigación estarán sujetos a las siguientes lineamientos que determinan su arquitectura:

$$NN(p,P,s, a)$$
Donde:

- $p =$ Representa el numero de resagos para serie de entrada.
- $P =$ Representa el numero de resagos estacional para serie de entrada.
- $s =$ Representa el numero de neuronas en la capa oculta.
- $a =$ Representa función de activación.

Así también: 

- $p$ elegido usando AIC del modelo lineal autoregresivo.
- El número de capas ocultas serán igual a 1, con el mismo numero de neuronas que la capa de entrada.
- La función de activación de aplicar será la función sigmoide.

Las especificaciones del algoritmo utilizado corresponden al paquete "forecast" del repositorio publico CRAN [@R-forecast].

### Evaluación de modelos

Una vez finalizado el entrenamiento de los modelos para las diferentes series de tiempo se evalúo la validez o consistencia de los mismos siguiendo dos criterios (Ver sección \@ref(MT-EVALUACION-MODELOS)):

- Ajuste del modelo (R2).
- Capacidad de generalización del modelo.

\begin{equation}
R2 = \left ( \frac{ \sum{[(x_{i}-\bar{x})-(y_{i}-\bar{y})]} } { \sqrt{ \sum{(x_{i}-\bar{x})^{2}} * \sum{(y_{i}-\bar{y})^{2}} } }  \right )^{2}
(\#eq:pef-ajusteR2)
\end{equation}

Donde el presente estadístico (R2) fue aplicado bajo dos lineamientos:

#### R2 sobre datos de entrenamiento

Representa el ajuste existente entre los datos observados en el entrenamiento respecto a los datos pronosticados o ajustados para los mismos intervalos de tiempo.

#### R2 sobre datos de prueba

Representa el ajuste entre los datos observados para realizar pruebas respecto los datos proyectados por el modelo para los mismos intervalos de tiempo.

### Variables comprendidas

Las variables comprendidas que corresponden a las cuentas representadas en forma de series de tiempo para los pronósticos son las mismas definidas en el capítulo anterior:

- Activo
- Disponibilidades
- Inversiones temporarias
- Cartera vigente, vencida y en ejecución
- Cartera reprogramada vigente, vencida y en ejecución
- Cartera reestructurada vigente, vencida y en ejecución
- Previsión de incobrabilidad de cartera
- Bienes realizables
- Cuentas contingentes deudoras
- Pasivo
- Patrimonio
- Ingresos
- Gastos de administración
- Impuestos
- Resultado operativo bruto
- Resultado neto de la gestión
- Coeficiente de adecuación patrimonial

Debiendo aclarar que el coeficiente de adecuación patrimonial no es una cuenta del manual de cuentas de ASFI, pero se realiza sus pronósticos al ser necesario para la evaluación de los modelos por la metodología CAMEL.

