
```{r}
source('RECURSOS-INVESTIGACION/R/get-dat-basic-normalizada.R')
source('RECURSOS-INVESTIGACION/R/pef-r2-ids-eeff-forecast.R')
source('RECURSOS-INVESTIGACION/R/pef-list-summary-resumen.R')
source('RECURSOS-INVESTIGACION/R/pef-get-dats-for-forescat.R')
source('RECURSOS-INVESTIGACION/R/pef-get-ids-for-models.R')
source("RECURSOS-INVESTIGACION/R/pef-get-camel-test.R")
source("RECURSOS-INVESTIGACION/R/pef-aux-render-table.R")
source("RECURSOS-INVESTIGACION/R/render-table-basic.R")

require(kableExtra)
require(patchwork)
require(ggplot2)
require(dplyr)
require(fpp2)



if (!('listResultPEF' %in% ls())) {
    
    datTotalSistema <- getDatEEFFNormalizada(by = 'TOTAL_SISTEMA')
    
    ids <- getVariablesForModelsForecast()
    
    listResultPEF <- getListFittedAndSimulateModels(datTotalSistema,ids)
    listDatsForTestCamels <- getDatsForTestCamels(listResultPEF,datTotalSistema,12,TRUE)

}

```

## Estados financieros proyectados

En esta última sección se presenta los estados financieros observados respecto a sus proyecciones correspondientes para cada cuenta, es decir, balance general y estado de resultados del sistema financiero en su conjunto para la fecha del 31 de diciembre de la gestión 2022 expresado en bolivianos para los modelos antes presentados:

- Redes neuronales artificiales (NN)
- Modelo clásico de series de tiempo (MCO)
- ARIMA


### Balance general proyectado

```{r}
idsEEFF <- c('ACTIVO',
             
             'ACTIVO_DISPONIBILIDADES',
             'ACTIVO_INVERSIONES_TEMPORARIAS',
             
             'ACTIVO_CARTERA',
             
             'ACTIVO_CARTERA_CARTERA_VENCIDA_TOTAL',
             'ACTIVO_CARTERA_CARTERA_VENCIDA',
             'ACTIVO_CARTERA_CARTERA_REPROGRAMADA_VENCIDA',
             'ACTIVO_CARTERA_CARTERA_REESTRUCTURADA_VENCIDA',

             
             'ACTIVO_CARTERA_CARTERA_EJECUCION_TOTAL',
             'ACTIVO_CARTERA_CARTERA_EN_EJECUCION',
             'ACTIVO_CARTERA_CARTERA_REPROGRAMADA_EJECUCION',
             'ACTIVO_CARTERA_CARTERA_REESTRUCTURADA_EN_EJECUCION',

             
             'ACTIVO_CARTERA_CARTERA_VIGENTE_TOTAL',
             'ACTIVO_CARTERA_CARTERA_VIGENTE',
             'ACTIVO_CARTERA_CARTERA_REPROGRAMADA_VIGENTE',
             'ACTIVO_CARTERA_CARTERA_REESTRUCTURADA_VIGENTE',

             
             'ACTIVO_CARTERA_PREVISION_PARA_INCOBRABILIDAD_DE_CARTERA',
             
             'ACTIVO_OTRAS_CUENTAS_POR_COBRAR',
             'ACTIVO_BIENES_REALIZABLES',
             'ACTIVO_INVERSIONES_PERMANENTES',
             'ACTIVO_BIENES_DE_USO',
             'ACTIVO_OTROS_ACTIVOS',
             'ACTIVO_FIDEICOMISOS_CONSTITUIDOS',
             
             'PASIVO',
             
             'PASIVO_OBLIGACIONES_CON_EL_PUBLICO',
             'PASIVO_OBLIGACIONES_CON_INSTITUCIONES_FISCALES',
             'PASIVO_OBLIGACIONES_CON_EMPRESAS_PUBLICAS',
             'PASIVO_OBLIGACIONES_CON_BANCOS_Y_ENTIDADES_DE_FINANCIAMIENTO',
             'PASIVO_OTRAS_CUENTAS_POR_PAGAR',
             'PASIVO_PREVISIONES',
             'PASIVO_VALORES_EN_CIRCULACION',
             'PASIVO_OBLIGACIONES_SUBORDINADAS',
             
             'PATRIMONIO',
             'PATRIMONIO_CAPITAL_SOCIAL',
             'PATRIMONIO_APORTES_NO_CAPITALIZADOS',
             'PATRIMONIO_AJUSTES_AL_PATRIMONIO',
             'PATRIMONIO_RESERVAS',
             'PATRIMONIO_RESULTADOS_ACUMULADOS',
             
             'CUENTAS_CONTINGENTES_DEUDORAS',
             'CUENTAS_CONTINGENTES_DEUDORAS_CUENTAS_DE_ORDEN_DEUDORAS')

datAccounts <- listDatsForTestCamels$datCuentas %>% tail(n = 1) %>% select(any_of(idsEEFF)) 
originalData <- cbind(names(datAccounts), t(datAccounts)) %>% data.frame(row.names = NULL)
names(originalData) <- c('DESCRIPCION','OBSERVADO')

datAccounts <- listDatsForTestCamels$mcoDataForecastCuentas %>% tail(n = 1) %>% select(any_of(idsEEFF)) 
mcoForecasData <- cbind(names(datAccounts), t(datAccounts)) %>% data.frame(row.names = NULL)
names(mcoForecasData) <- c('DESCRIPCION','MCO')

datAccounts <- listDatsForTestCamels$arimaDataForecastCuentas %>% tail(n = 1) %>% select(any_of(idsEEFF))  
arimaForecasData <- cbind(names(datAccounts), t(datAccounts)) %>% data.frame(row.names = NULL)
names(arimaForecasData) <- c('DESCRIPCION','ARIMA')

datAccounts <- listDatsForTestCamels$nnDataForecastCuentas %>% tail(n = 1) %>% select(any_of(idsEEFF)) 
nnForecasData <- cbind(names(datAccounts), t(datAccounts)) %>% data.frame(row.names = NULL)
names(nnForecasData) <- c('DESCRIPCION','NN')

datEEEFF_Forescat <- 
    left_join(originalData, mcoForecasData, by='DESCRIPCION') %>%
    left_join(., arimaForecasData, by='DESCRIPCION')  %>%
    left_join(., nnForecasData, by='DESCRIPCION') 

datEEEFF_Forescat$OBSERVADO <- as.numeric(datEEEFF_Forescat$OBSERVADO)
datEEEFF_Forescat$MCO <- as.numeric(datEEEFF_Forescat$MCO)
datEEEFF_Forescat$ARIMA <- as.numeric(datEEEFF_Forescat$ARIMA)
datEEEFF_Forescat$NN <- as.numeric(datEEEFF_Forescat$NN)
```


\vspace*{15pt}
```{r}
renderTableBasic(datEEEFF_Forescat %>% select(DESCRIPCION, OBSERVADO, NN) %>% transformTableAuxPef2, 
                 captionTable = 'Balance general observado respecto a proyecciones por redes neuronales')

```

\vspace*{30pt}
```{r}
renderTableBasic(datEEEFF_Forescat %>% select(DESCRIPCION, OBSERVADO, MCO, ARIMA) %>% transformTableAuxPef2, 
                 captionTable = 'Balance general observado respecto a proyecciones por MCO y ARIMA')
```

\newpage
### Estado de resultados proyectado

```{r}
idsEEFF <- 
    c( 'INGRESOS_FINANCIEROS',
       'GASTOS_FINANCIEROS',
       'RESULTADO_FINANCIERO_BRUTO',
             
       'OTROS_INGRESOS_OPERATIVOS',
       'OTROS_GASTOS_OPERATIVOS',
       'RESULTADO_DE_OPERACION_BRUTO',
             
       'EERR_S2_RESULTADO_DE_OPERACION_DESPUES_DE_INCOBRABLES',
             
       'EERR_S2_GASTOS_DE_ADMINISTRACION',
       'EERR_S2_GASTOS_DE_PERSONAL',
       'EERR_S2_SERVICIOS_CONTRATADOS',
       'EERR_S2_SEGUROS',
       'EERR_S2_COMUNICACIONES_Y_TRASLADOS',
       'EERR_S2_IMPUESTOS',
       'EERR_S2_MANTENIMIENTO_Y_REPARACIONES',
       'EERR_S2_DEPRECIACION_Y_DESVALORIZACION_DE_BIENES_DE_USO',
       'EERR_S2_AMORTIZACION_DE_CARGOS_DIFERIDOS_Y_ACTIVOS_INTANGIBLES',
       'EERR_S2_OTROS_GASTOS_DE_ADMINISTRACION',
             
       'EERR_S2_RESULTADO_DE_OPERACION_NETO',
             
       'EERR_S2_RESULTADO_DESPUES_DE_AJUSTE_POR_DIFERENCIA_DE_CAMBIO_Y_MANTENIMIENTO_DE_VALOR',
       'EERR_S2_RESPECTO_INGRESOS_GASTOS_EXTRAORDINARIOS',
       'EERR_S2_RESULTADO_NETO_DEL_EJERCICIO_ANTES_DE_AJUSTES_DE_GESTIONES_ANTERIORES',
       'EERR_S2_RESPECTO_INGRESOS_GASTOS_DE_GESTIONES_ANTERIORES',
       'EERR_S2_RESULTADO_ANTES_DE_IMPUESTOS_Y_AJUSTE_CONTABLE_POR_EFECTO_DE_INFLACION',
       'EERR_S2_RESPECTO_AJUSTE_CONTABLE_POR_EFECTO_DE_LA_INFLACION',
       'EERR_S2_RESULTADO_ANTES_DE_IMPUESTOS',
       'EERR_S2_IMPUESTO_SOBRE_LAS_UTILIDADES_DE_LAS_EMPRESAS',
             
       'EERR_S2_RESULTADO_NETO_DE_LA_GESTION')

datAccounts <- listDatsForTestCamels$datCuentas %>% tail(n = 1) %>% select(any_of(idsEEFF)) 
originalData <- cbind(names(datAccounts), t(datAccounts)) %>% data.frame(row.names = NULL)
names(originalData) <- c('DESCRIPCION','OBSERVADO')

datAccounts <- listDatsForTestCamels$mcoDataForecastCuentas %>% tail(n = 1) %>% select(any_of(idsEEFF)) 
mcoForecasData <- cbind(names(datAccounts), t(datAccounts)) %>% data.frame(row.names = NULL)
names(mcoForecasData) <- c('DESCRIPCION','MCO')

datAccounts <- listDatsForTestCamels$arimaDataForecastCuentas %>% tail(n = 1) %>% select(any_of(idsEEFF))  
arimaForecasData <- cbind(names(datAccounts), t(datAccounts)) %>% data.frame(row.names = NULL)
names(arimaForecasData) <- c('DESCRIPCION','ARIMA')

datAccounts <- listDatsForTestCamels$nnDataForecastCuentas %>% tail(n = 1) %>% select(any_of(idsEEFF)) 
nnForecasData <- cbind(names(datAccounts), t(datAccounts)) %>% data.frame(row.names = NULL)
names(nnForecasData) <- c('DESCRIPCION','NN')

datEEEFF_Forescat <- 
    left_join(originalData, mcoForecasData, by='DESCRIPCION') %>%
    left_join(., arimaForecasData, by='DESCRIPCION')  %>%
    left_join(., nnForecasData, by='DESCRIPCION') 

datEEEFF_Forescat$OBSERVADO <- as.numeric(datEEEFF_Forescat$OBSERVADO)
datEEEFF_Forescat$MCO <- as.numeric(datEEEFF_Forescat$MCO)
datEEEFF_Forescat$ARIMA <- as.numeric(datEEEFF_Forescat$ARIMA)
datEEEFF_Forescat$NN <- as.numeric(datEEEFF_Forescat$NN)
```

\vspace*{15pt}
```{r}
renderTableBasic(datEEEFF_Forescat %>% select(DESCRIPCION, OBSERVADO, NN) %>% transformTableAuxPef2, 
                 captionTable = 'Estado de resultados observado respecto a proyecciones por redes neuronales')

```

\vspace*{30pt}
```{r}
renderTableBasic(datEEEFF_Forescat %>% select(DESCRIPCION, OBSERVADO, MCO, ARIMA) %>% transformTableAuxPef2, 
                 captionTable = 'Estado de resultados observado respecto a proyecciones por MCO y ARIMA',
                 fontSize = 6)
```

