```{r}
source('RECURSOS-INVESTIGACION/R/camel-get-datCamelIndicadores.R')
source('RECURSOS-INVESTIGACION/R/camel-getListStatsIndicadores.R')
source('RECURSOS-INVESTIGACION/R/camel-getListPlotsIndicadores.R')
source('RECURSOS-INVESTIGACION/R/camel-get-datIdsNamesCamelInds.R')
source("RECURSOS-INVESTIGACION/R/camel-render-tables-indicadoresStats.R")
source("RECURSOS-INVESTIGACION/R/render-table-basic.R")
source("RECURSOS-INVESTIGACION/R/handles.R")

require(dplyr)
require(stringr)
require(glue)
require(ggplot2)
require(patchwork)
require(knitr)
require(kableExtra)

if (!('dat' %in% ls())) {dat <- NULL}

datCamelIndNorm <- getDatCamelIndicadores(dat=dat, by='TIPO_DE_ENTIDAD')
datIdsNamesCamelInds <- getDatIdsNamesCamelIndicadores()

```


## Calculo de indicadores

En la presente sección se presentan los indicadores que evalúan las diferentes características de los sectores financieros por medio de los mismos que harán manifiesto si dicho sector tiene la capacidad de hacer frente a sus obligaciones.

\newpage
### Indicadores de capital

<!-- ##################################################### -->
<!-- #####################  INDICADORES DE CAPITAL         -->
<!-- ##################################################### -->

```{r df-indicadores-capital-tabla}
ids <- c('indCap_CAP','indCap_CCCM','indCap_CACCM','indCap_CCP')
listResult <- getListStatsOverviewInd(ids, datCamelIndNorm, datIdsNamesCamelInds)
listPlots <- getListPlotsInd(listResult)
listTablesRender <- renderListTablesInd(listResult, 'Tendencia y estadisticas de indicadores de capital', 6)

```

Los indicadores de capital buscan responder o evaluar la capacidad de los sectores financieros para hacer frente a sus obligaciones con terceros y propios por medio su capital contable, se presenta la evolución de los mismos atravez del tiempo en forma de series de tiempo (Ver figura \@ref(fig:df-indicadores-capital)).

```{=latex}
\begin{figure}[h!]
```

```{r df-indicadores-capital, fig.height = 20, fig.width = 20, fig.cap='Indicadores de capital'}
wrap_plots(listPlots, ncol = 1)
```

```{=latex}
\floatfoot{Fuente: Elaboración propia.}
\end{figure}
```

\vspace*{15pt}
```{r}
listTablesRender %>% 
    footnote(general_title = 'NOTA:',
                              general = 'Los sectores en la tabla fueron ordenados en función del más al menos favorable dado su indicador promedio.')
```


#### Coeficiente de adecuación patrimonial (CAP) {#DF-CAP}

```{r}
id <- 'indCap_CAP'
nameIndById <- listResult[[id]][['nameIndById']]
nameEntBestPromedio <- listResult[[id]][['nameEntBestPromedio']]
bestPromedio <- listResult[[id]][['bestPromedio']]
nameEntBestTendencia <- listResult[[id]][['nameEntBestTendencia']]
bestTendencia <- listResult[[id]][['bestTendencia']]
```

El promedio más favorable en el `r str_to_lower(nameIndById)` a través del tiempo esta dado en el sector de `r str_to_lower(nameEntBestPromedio)` con un promedio de `r format(round(bestPromedio*100,2), scientific=FALSE)`% (Ver tabla \@ref(tab:df-indicadores-capital-tabla)), lo cual indica que el capital regulatorio de las `r str_to_lower(nameEntBestPromedio)` cubre en promedio el `r format(round(bestPromedio*100,2), scientific=FALSE)`% de los activos y contingentes ponderados en función de factores de riesgo, así también, el sector `r str_to_lower(nameEntBestTendencia)` posee la mejor tendencia mensual del indicador, es decir, el sector en promedio mensualmente incrementa en `r format(round(bestTendencia*100,2), scientific=FALSE)`% en el `r str_to_lower(nameIndById)`, dando al sector mayor capacidad de hacer frente a sus obligaciones.

#### Coeficiente de cobertura de cartera en mora (CCCM)  {#DF-CCCM}

```{r}
id <- 'indCap_CCCM'
nameIndById <- listResult[[id]][['nameIndById']]
nameEntBestPromedio <- listResult[[id]][['nameEntBestPromedio']]
bestPromedio <- listResult[[id]][['bestPromedio']]
nameEntBestTendencia <- listResult[[id]][['nameEntBestTendencia']]
bestTendencia <- listResult[[id]][['bestTendencia']]
```

El indicador está definido por la ecuación \@ref(eq:df-cccm) expresado en tanto por ciento, que buscar responder si el patrimonio del sector posee la capacidad de cubrir la diferencia la cartera en mora y la previsión de cartera, entendiendo esta diferencia en dos sentidos:

- Si la diferencia es positiva, indica que la cantidad de créditos medido en bolivianos cuyo capital, cuotas de amortización o intereses no hayan sido cancelados íntegramente a la entidad hasta los 30 días contados desde la fecha de vencimiento, es superior al previsión por incobrabilidad de créditos realizada por el sector, lo cual seria un aspecto negativo para su solidez financiera.
- Si la diferencia es negativa, indica que la previsión por incobrabilidad de créditos realizada por el sector es superior a la cartera en mora, entendiendo la diferencia como la cantidad de créditos que el sector preveía su incobrabilidad pero que si fueron cancelados o son parte de cartera vigente, lo cual seria un aspecto positivo para su solidez financiera.

\begin{equation}
\text{CCCM} = \frac{ \text{Cartera En Mora - Previsión Cartera} }{\text{Patrimonio}} * \text{100}
(\#eq:df-cccm)
\end{equation}

El mejor resultado para este indicador esta dado por aquel que sea lo más bajo posible lo cual mostraría que el patrimonio del sector puede cubrir en su totalidad la cartera en mora o mayor eficiencia en la gestión de cartera, donde el promedio más favorable en el `r str_to_lower(nameIndById)` a través del tiempo esta dado en el sector de `r str_to_lower(nameEntBestPromedio)` con un promedio de `r format(round(bestPromedio*100,2), scientific=FALSE)`% (Ver tabla \@ref(tab:df-indicadores-capital-tabla)), es decir, la previsión realizada por el sector cubre la cartera en mora y que los créditos que se preveía su incobrabilidad que fueron cancelados o son parte de cartera vigente representan el `r format(round(bestPromedio*100*(-1),2), scientific=FALSE)`% del patrimonio.


#### Coeficiente acido de cobertura de cartera en mora (CACCM) {#DF-CACCM}

```{r}
id <- 'indCap_CACCM'
nameIndById <- listResult[[id]][['nameIndById']]
nameEntBestPromedio <- listResult[[id]][['nameEntBestPromedio']]
bestPromedio <- listResult[[id]][['bestPromedio']]
nameEntBestTendencia <- listResult[[id]][['nameEntBestTendencia']]
bestTendencia <- listResult[[id]][['bestTendencia']]
```

El indicador está definido por la ecuación \@ref(eq:df-caccm) expresado en tanto por ciento, dicho indicador guarda relación con el indicador CCCM (Ver sección \@ref(DF-CCCM)), agregando el elemento de activos realizables que representan los bienes recibidos en recuperación de créditos y bienes adquiridos o construidos para la venta.

\begin{equation}
\text{CACCM} = \frac{ \text{Cartera En Mora + Realizables  - Previsión Cartera} }{ \text{Patrimonio} } * \text{100}
(\#eq:df-caccm)
\end{equation}

El promedio más favorable en el `r str_to_lower(nameIndById)` a través del tiempo esta dado en el sector de `r str_to_lower(nameEntBestPromedio)` con un promedio de `r format(round(bestPromedio*100,2), scientific=FALSE)`% (Ver tabla \@ref(tab:df-indicadores-capital-tabla)), es decir, la previsión cubre la cartera en mora junto con los activos realizables y que los créditos que se preveía su incobrabilidad que fueron cancelados junto con los activos realizables representan el `r format(round(bestPromedio*100*(-1),2), scientific=FALSE)`% del patrimonio.


#### Coeficiente de cobertura patrimonial (CCP) {#DF-CCP}

```{r}
id <- 'indCap_CCP'
nameIndById <- listResult[[id]][['nameIndById']]
nameEntBestPromedio <- listResult[[id]][['nameEntBestPromedio']]
bestPromedio <- listResult[[id]][['bestPromedio']]
nameEntBestTendencia <- listResult[[id]][['nameEntBestTendencia']]
bestTendencia <- listResult[[id]][['bestTendencia']]
```

El indicador está definido por la ecuación \@ref(eq:df-ccp) expresado en tanto por ciento, busca responder en que porcentaje el activo menos contingente esta respaldado por el patrimonio del sector.

\begin{equation}
\text{CCP} = \frac{ \text{Patrimonio} }{ \text{Activo - Contingente} } * \text{100}
(\#eq:df-ccp)
\end{equation}

El promedio más favorable en el `r str_to_lower(nameIndById)` a través del tiempo esta dado en el sector de `r str_to_lower(nameEntBestPromedio)` con un promedio de `r format(round(bestPromedio*100,2), scientific=FALSE)`% (Ver tabla \@ref(tab:df-indicadores-capital-tabla)), es decir, que el `r format(round(bestPromedio*100,2), scientific=FALSE)`% del activo esta respaldo por el patrimonio o que el patrimonio representa el `r format(round(bestPromedio*100,2), scientific=FALSE)`%  del activo.

Así también, el sector `r str_to_lower(nameEntBestTendencia)` posee la mejor tendencia mensual del indicador, es decir, el sector en promedio mensualmente incrementa en `r format(round(bestTendencia*100,2), scientific=FALSE)`% en el `r str_to_lower(nameIndById)`, dando al sector mayor capacidad de hacer frente a sus obligaciones.

\newpage
### Indicadores de activos

<!-- ##################################################### -->
<!-- #####################  INDICADORES DE ACTIVOS         -->
<!-- ##################################################### -->

Los indicadores de activos tienen por objeto de evaluar la composición de los activos de los respectivos sectores financieros los cuales junto al patrimonio permiten hacer frente a sus obligaciones (Ver figura \@ref(fig:df-indicadores-activos)).

```{r df-indicadores-activos-tabla}
ids <- c('indAct_CEC','indAct_CPC','indAct_CPCM','indAct_CRC')
listResult <- getListStatsOverviewInd(ids, datCamelIndNorm, datIdsNamesCamelInds)
listPlots <- getListPlotsInd(listResult)
listTablesRender <- renderListTablesInd(listResult, 'Tendencia y estadisticas de indicadores de activos', 6)

```

```{=latex}
\begin{figure}[h!]
```

```{r df-indicadores-activos, fig.height = 20, fig.width = 20, fig.cap='Indicadores de activos'}
wrap_plots(listPlots, ncol = 1)
```

```{=latex}
\floatfoot{Fuente: Elaboración propia.}
\end{figure}
```

\vspace*{15pt}
```{r}
listTablesRender %>% 
    footnote(general_title = 'NOTA:',
                              general = 'Los sectores en la tabla fueron ordenados en función del más al menos favorable dado su indicador promedio.')
```

#### Coeficiente de exposición de cartera (CEC) {#DF-CEC}

```{r}
id <- 'indAct_CEC'
nameIndById <- listResult[[id]][['nameIndById']]
nameEntBestPromedio <- listResult[[id]][['nameEntBestPromedio']]
bestPromedio <- listResult[[id]][['bestPromedio']]
nameEntBestTendencia <- listResult[[id]][['nameEntBestTendencia']]
bestTendencia <- listResult[[id]][['bestTendencia']]
```

El indicador busca mostrar en que proporción la cartera total o bruta está expuesta a impago, dicho indicador está definido por la ecuación \@ref(eq:df-cec) expresado en tanto por ciento.

\begin{equation}
\text{CEC} = \frac{ \text{Cartera En Mora} }{ \text{Cartera Bruta} } * \text{100}
(\#eq:df-cec)
\end{equation}

Donde el promedio más favorable en el `r str_to_lower(nameIndById)` a través del tiempo esta dado en el sector de `r str_to_lower(nameEntBestPromedio)` con un promedio de `r format(round(bestPromedio*100,2), scientific=FALSE)`%  (Ver tabla \@ref(tab:df-indicadores-activos-tabla)), es decir, que el `r format(round(bestPromedio*100,2), scientific=FALSE)`% de la cartera bruta o total tiene riesgo de impago siendo este menor respecto a los otros sectores. Por otro lado, el sector `r str_to_lower(nameEntBestTendencia)` posee la mejor tendencia mensual del indicador, es decir, el sector en promedio mensualmente varia en `r format(round(bestTendencia*100,2), scientific=FALSE)`% en el `r str_to_lower(nameIndById)`, lo cual es resultado de disminución de la relación de cartera en mora respecto a cartera bruta dando lugar a mejor expectativa sobre la administración de cartera.

#### Coeficiente de previsión de cartera (CPC)

```{r}
id <- 'indAct_CPC'
nameIndById <- listResult[[id]][['nameIndById']]
nameEntBestPromedio <- listResult[[id]][['nameEntBestPromedio']]
bestPromedio <- listResult[[id]][['bestPromedio']]
nameEntBestTendencia <- listResult[[id]][['nameEntBestTendencia']]
bestTendencia <- listResult[[id]][['bestTendencia']]
```

El indicador busca mostrar en que proporción la cartera total o bruta podría ser susceptible de impago bajo el criterio de prevención, dicho indicador está definido por la ecuación \@ref(eq:df-cpc) expresado en tanto por ciento.

\begin{equation}
\text{CPC} = \frac{ \text{Previsión} }{ \text{Cartera Bruta} } * \text{100}
(\#eq:df-cpc)
\end{equation}

Donde el promedio más favorable en el `r str_to_lower(nameIndById)` a través del tiempo esta dado en el sector de `r str_to_lower(nameEntBestPromedio)` con un promedio de `r format(round(bestPromedio*100,2), scientific=FALSE)`% (Ver tabla \@ref(tab:df-indicadores-activos-tabla)), es decir, el sector supone que el `r format(round(bestPromedio*100,2), scientific=FALSE)`% de la cartera bruta o total sera sujeto de impago, teniendo en cuenta que dicho indicador sera tomado como valido si y solo si la prevención sea menor al impago efectivamente observado. 

Así también, el sector `r str_to_lower(nameEntBestTendencia)` posee la mejor tendencia mensual del indicador, es decir, el sector en promedio mensualmente incrementa en `r format(round(bestTendencia*100,2), scientific=FALSE)`% en el `r str_to_lower(nameIndById)`.

#### Coeficiente de previsión de cartera en mora (CPCM)

```{r}
id <- 'indAct_CPCM'
nameIndById <- listResult[[id]][['nameIndById']]
nameEntBestPromedio <- listResult[[id]][['nameEntBestPromedio']]
bestPromedio <- listResult[[id]][['bestPromedio']]
nameEntBestTendencia <- listResult[[id]][['nameEntBestTendencia']]
bestTendencia <- listResult[[id]][['bestTendencia']]
```

El indicador tiene por objeto mostrar si las previsiones realizadas por los sectores llegan a cubrir en su totalidad la cartera en mora que son susceptibles a impago, dicho indicador está definido por la ecuación \@ref(eq:df-cpcm) expresado en tanto por ciento.

\begin{equation}
\text{CPCM} = \frac{ \text{Previsión} }{ \text{Cartera En Mora} } * \text{100}
(\#eq:df-cpcm)
\end{equation}


El promedio más favorable en el `r str_to_lower(nameIndById)` a través del tiempo esta dado en el sector de `r str_to_lower(nameEntBestPromedio)` con un promedio de `r format(round(bestPromedio,2), scientific=FALSE)` veces (Ver tabla \@ref(tab:df-indicadores-activos-tabla)), es decir, que el sector de `r str_to_lower(nameEntBestPromedio)` realiza un previsión que cubre hasta en `r format(round(bestPromedio,0), scientific=FALSE)` veces la cartera en mora, teniendo en cuenta que el resultado del indicador puede ser considerarse como favorable cuando este supera a 1. 

Por otro lado, el sector `r str_to_lower(nameEntBestTendencia)` posee la mejor tendencia mensual del indicador, es decir, el sector en promedio mensualmente varia en `r format(round(bestTendencia*100,2), scientific=FALSE)`% en el `r str_to_lower(nameIndById)`, resultando en un incremento en la prevención.

#### Coeficiente de reposición de cartera (CRC)

```{r}
id <- 'indAct_CRC'
nameIndById <- listResult[[id]][['nameIndById']]
nameEntBestPromedio <- listResult[[id]][['nameEntBestPromedio']]
bestPromedio <- listResult[[id]][['bestPromedio']]
nameEntBestTendencia <- listResult[[id]][['nameEntBestTendencia']]
bestTendencia <- listResult[[id]][['bestTendencia']]
```

El indicador muestra que porcentaje de la cartera total fueron reprogramados, dicho indicador está definido por la ecuación \@ref(eq:df-crc) expresado en tanto por ciento.

\begin{equation}
\text{CRC} = \frac{ \text{Cartera Reprogramada Total} }{ \text{Cartera Bruta} } * \text{100}
(\#eq:df-crc)
\end{equation}

Donde el promedio más favorable en el `r str_to_lower(nameIndById)` a través del tiempo esta dado en el sector de `r str_to_lower(nameEntBestPromedio)` con un promedio de `r format(round(bestPromedio*100,2), scientific=FALSE)`% (Ver tabla \@ref(tab:df-indicadores-activos-tabla)), es decir, el `r format(round(bestPromedio*100,2), scientific=FALSE)`% de la cartera bruta o total es sujeta a reprogramación, tomando en cuenta que dicho promedio sufre un sesgo fruto por la pandemia covid-19 que produjo un incremento considerado en la reprogramación de cartera en las gestiones 2020 y 2021 (Ver figura \@ref(fig:df-indicadores-activos)).

Por otro lado, el sector `r str_to_lower(nameEntBestTendencia)` posee la mejor tendencia mensual del indicador, es decir, el sector en promedio mensualmente varia en `r format(round(bestTendencia*100,2), scientific=FALSE)`% en el `r str_to_lower(nameIndById)`, este tendencia puede ser tomada como validad si y solo va acompañado de una disminución o de cartera en mora.

\newpage
### Indicadores de administración

<!-- ##################################################### -->
<!-- ###############  INDICADORES DE ADMINISTRACION        -->
<!-- ##################################################### -->

Los indicadores de administración tienen por objeto evaluar como las instituciones gestionan sus gastos administrativos, los cuales se presenta a continuación:

```{r df-indicadores-administracion-tabla}
ids <- c('indAdm_CCGA','indAdm_CACGA')
listResult <- getListStatsOverviewInd(ids, datCamelIndNorm, datIdsNamesCamelInds)
listPlots <- getListPlotsInd(listResult)
listTablesRender <- renderListTablesInd(listResult, 'Tendencia y estadisticas de indicadores de administración', 6)

```

```{=latex}
\begin{figure}[h!]
```

```{r df-indicadores-administracion, fig.height = 20, fig.width = 20, fig.cap='Indicadores de administración'}
wrap_plots(listPlots, ncol = 1)
```

```{=latex}
\floatfoot{Fuente: Elaboración propia.}
\end{figure}
```

\vspace*{15pt}
```{r}
listTablesRender %>% 
    footnote(general_title = 'NOTA:',
                              general = 'Los sectores en la tabla fueron ordenados en función del más al menos favorable dado su indicador promedio.')
```

#### Coeficiente de cobertura gastos administrativos (CCGA)

```{r}
id <- 'indAdm_CCGA'
nameIndById <- listResult[[id]][['nameIndById']]
nameEntBestPromedio <- listResult[[id]][['nameEntBestPromedio']]
bestPromedio <- listResult[[id]][['bestPromedio']]
nameEntBestTendencia <- listResult[[id]][['nameEntBestTendencia']]
bestTendencia <- listResult[[id]][['bestTendencia']]
```

El indicador busca mostrar la representación de los gastos administrativos respecto a los activos más contingentes, dicho indicador está definido por la siguiente ecuación:

\begin{equation}
\text{CCGA} = \frac{ \text{Gastos Administración} }{ \text{Activos + Contingentes} } 
(\#eq:df-ccga)
\end{equation}

Donde el promedio más favorable en el `r str_to_lower(nameIndById)` a través del tiempo esta dado en el sector de `r str_to_lower(nameEntBestPromedio)` con un promedio de `r format(bestPromedio, scientific=FALSE)`  (Ver tabla \@ref(tab:df-indicadores-administracion-tabla)), teniendo la consideración que la tendencia de dicho indicador del sector es positiva que de mantenerse en el largo plazo mostraría una mala gestión de los gastos administrativos.

#### Coeficiente acido de cobertura gastos administrativos (CACGA)

```{r}
id <- 'indAdm_CACGA'
nameIndById <- listResult[[id]][['nameIndById']]
nameEntBestPromedio <- listResult[[id]][['nameEntBestPromedio']]
bestPromedio <- listResult[[id]][['bestPromedio']]
nameEntBestTendencia <- listResult[[id]][['nameEntBestTendencia']]
bestTendencia <- listResult[[id]][['bestTendencia']]
```

El indicador busca mostrar si los gastos administrativos menos impuestos se encuentran contenidos por el resultado operativo bruto, dicho indicador está definido por la siguiente ecuación:

\begin{equation}
\text{CACGA} = \frac{ \text{Gastos Administración - Impuestos} }{ \text{Resultado Operativo Bruto} }
(\#eq:df-cacga)
\end{equation}

Dando lugar al promedio más favorable en el `r str_to_lower(nameIndById)` a través del tiempo, está dado en el sector de `r str_to_lower(nameEntBestPromedio)` con un promedio de `r format(bestPromedio, scientific=FALSE)`, el cual ser inferior a 1 indica que los gastos adminitrativos menos impuesto se encuentran cubierto por el resultado operativo bruto.

\newpage
### Indicadores de beneficios

<!-- ##################################################### -->
<!-- ###############  INDICADORES DE BENEFICIOS       -->
<!-- ##################################################### -->

Los indicadores de beneficios tienen por objeto de evaluar el rendimiento o generación de valor de las instituciones o sectores financieros, los cuales se presentan a continuación:

```{r df-indicadores-beneficios-tabla}
ids <- c('indBenf_ROA','indBenf_ROE')
listResult <- getListStatsOverviewInd(ids, datCamelIndNorm, datIdsNamesCamelInds)
listPlots <- getListPlotsInd(listResult)
listTablesRender <- renderListTablesInd(listResult, 'Tendencia y estadisticas de indicadores de beneficios', 6)

```

```{=latex}
\begin{figure}[h!]
```

```{r df-indicadores-beneficios, fig.height = 20, fig.width = 20, fig.cap='Indicadores de beneficios'}
wrap_plots(listPlots, ncol = 1)
```

```{=latex}
\floatfoot{Fuente: Elaboración propia.}
\end{figure}
```

\vspace*{15pt}
```{r}
listTablesRender %>% 
    footnote(general_title = 'NOTA:',
                              general = 'Los sectores en la tabla fueron ordenados en función del más al menos favorable dado su indicador promedio.')
```

#### Coeficiente de rendimiento sobre activos (ROA)

```{r}
id <- 'indBenf_ROA'
nameIndById <- listResult[[id]][['nameIndById']]
nameEntBestPromedio <- listResult[[id]][['nameEntBestPromedio']]
bestPromedio <- listResult[[id]][['bestPromedio']]
nameEntBestTendencia <- listResult[[id]][['nameEntBestTendencia']]
bestTendencia <- listResult[[id]][['bestTendencia']]
```

El indicador está definido por la siguiente ecuación:

\begin{equation}
\text{ROA} = \frac{ \text{Resultado Neto De La Gestión} }{ \text{Activo + Contingente} } 
(\#eq:df-roa)
\end{equation}


El promedio más favorable en el `r str_to_lower(nameIndById)` a través del tiempo esta dado en el sector de `r str_to_lower(nameEntBestPromedio)` con un promedio de `r format(bestPromedio, scientific=FALSE)`, lo cual quiere decir que si consideramos al activo como elemento necesario para generar valor el sector de `r str_to_lower(nameEntBestPromedio)` pudo generar valor hasta en un `r format(round(bestPromedio*100,2), scientific=FALSE)`%  (Ver tabla \@ref(tab:df-indicadores-beneficios-tabla)) mensual promedio sobre los activos.

#### Coeficiente de rendimiento sobre patrimonio (ROE)

```{r}
id <- 'indBenf_ROE'
nameIndById <- listResult[[id]][['nameIndById']]
nameEntBestPromedio <- listResult[[id]][['nameEntBestPromedio']]
bestPromedio <- listResult[[id]][['bestPromedio']]
nameEntBestTendencia <- listResult[[id]][['nameEntBestTendencia']]
bestTendencia <- listResult[[id]][['bestTendencia']]
```

El indicador está definido por la siguiente ecuación:

\begin{equation}
\text{ROE} = \frac{ \text{Resultado Neto De La Gestión} }{ \text{Patrimonio} } 
(\#eq:df-roe)
\end{equation}

El promedio mas favorable en el `r str_to_lower(nameIndById)` a través del tiempo esta dado en el sector de `r str_to_lower(nameEntBestPromedio)` con un promedio de `r format(bestPromedio, scientific=FALSE)`, es decir, que por cada unidad contenida en el patrimonio el sector género o creo riqueza para sus propietarios del `r format(round(bestPromedio*100,2), scientific=FALSE)`% mensual promedio.


\newpage
### Indicadores de liquidez

<!-- ##################################################### -->
<!-- ###############  INDICADORES DE LIQUIDEZ           -->
<!-- ##################################################### -->

Los indicadores de liquidez tienen por objeto de evaluar la capacidad de las instituciones para hacer frente a sus obligaciones con terceros con sus activos más líquidos, a continuación, se presentan los indicadores de liquidez:

```{r df-indicadores-liquidos-tabla}
ids <- c('indLq_CCPP','indLq_CACPP')
listResult <- getListStatsOverviewInd(ids, datCamelIndNorm, datIdsNamesCamelInds)
listPlots <- getListPlotsInd(listResult)
listTablesRender <- renderListTablesInd(listResult, 'Tendencia y estadisticas de indicadores de liquidez', 6)

```

```{=latex}
\begin{figure}[h!]
```

```{r df-indicadores-liquidos, fig.height = 20, fig.width = 20, fig.cap='Indicadores de liquidez'}
wrap_plots(listPlots, ncol = 1)
```

```{=latex}
\floatfoot{Fuente: Elaboración propia.}
\end{figure}
```

\vspace*{15pt}
```{r}
listTablesRender %>% 
    footnote(general_title = 'NOTA:',
                              general = 'Los sectores en la tabla fueron ordenados en función del más al menos favorable dado su indicador promedio.')
```

#### Coeficiente de capacidad de pago frente a pasivos (CCPP)

```{r}
id <- 'indLq_CCPP'
nameIndById <- listResult[[id]][['nameIndById']]
nameEntBestPromedio <- listResult[[id]][['nameEntBestPromedio']]
bestPromedio <- listResult[[id]][['bestPromedio']]
nameEntBestTendencia <- listResult[[id]][['nameEntBestTendencia']]
bestTendencia <- listResult[[id]][['bestTendencia']]
```

El indicador está definido por la siguiente ecuación:

\begin{equation}
\text{CCPP} = \frac{ \text{Disponibles + Inversiones Temporarias} }{ \text{Pasivos} }
(\#eq:df-ccpp)
\end{equation}


El promedio más favorable en el `r str_to_lower(nameIndById)` a través del tiempo esta dado en el sector de `r str_to_lower(nameEntBestPromedio)` con un promedio de `r format(bestPromedio, scientific=FALSE)`, es decir que el sector de `r str_to_lower(nameEntBestPromedio)` puede hacer frente a sus obligaciones con terceros en menos de 30 días hasta un  `r format(round(bestPromedio*100,2), scientific=FALSE)`% (Ver tabla \@ref(tab:df-indicadores-liquidos-tabla))de su totalidad.

#### Coeficiente acido de capacidad de pago frente a pasivos (CACPP)

```{r}
id <- 'indLq_CACPP'
nameIndById <- listResult[[id]][['nameIndById']]
nameEntBestPromedio <- listResult[[id]][['nameEntBestPromedio']]
bestPromedio <- listResult[[id]][['bestPromedio']]
nameEntBestTendencia <- listResult[[id]][['nameEntBestTendencia']]
bestTendencia <- listResult[[id]][['bestTendencia']]
```

El indicador está definido por la siguiente ecuación:

\begin{equation}
\text{CACPP} = \frac{ \text{Disponibles} }{ \text{Pasivos} } 
(\#eq:df-cacpp)
\end{equation}

El promedio más favorable en el `r str_to_lower(nameIndById)` a través del tiempo esta dado en el sector de `r str_to_lower(nameEntBestPromedio)` con un promedio de `r format(bestPromedio, scientific=FALSE)`, que es lo mismo decir que el sector de `r str_to_lower(nameEntBestPromedio)` puede hacer frente a sus obligaciones con terceros con sus activos más líquidos de disposición inmediata hasta un  `r format(round(bestPromedio*100,2), scientific=FALSE)`% del total de las obligaciones.

