```{r}
source('RECURSOS-INVESTIGACION/R/camel-get-datCamelIndicadores.R')
source('RECURSOS-INVESTIGACION/R/camel-get-limites-rangos.R')
source("RECURSOS-INVESTIGACION/R/camel-get-tabla-referencia-calificaciones.R")
source('RECURSOS-INVESTIGACION/R/camel-calificacion-indicadores.R')
source('RECURSOS-INVESTIGACION/R/camel-calificacion-entidad.R')
source('RECURSOS-INVESTIGACION/R/camel-getListStatsIndicadores.R')
source('RECURSOS-INVESTIGACION/R/camel-getListPlotsIndicadores.R')
source('RECURSOS-INVESTIGACION/R/camel-get-datIdsNamesCamelInds.R')
source("RECURSOS-INVESTIGACION/R/camel-render-tables-indicadoresStats.R")
source('RECURSOS-INVESTIGACION/R/camel-tendencia-stats-overview.R')
source('RECURSOS-INVESTIGACION/R/camel-plot-functions.R')
source("RECURSOS-INVESTIGACION/R/render-table-basic.R")

require(stringr)
require(ggplot2)
require(patchwork)
require(knitr)
require(kableExtra)
require(dplyr)

if (!('dat' %in% ls())) {dat <- NULL}

datCamelIndNorm <- getDatCamelIndicadores(dat=dat, by='TIPO_DE_ENTIDAD')
datCamelRangosLimites <- getDatCamelRangosLimites(datCamelIndNorm)

datCamelCalificacionIndicadores <- 
    getDatCamelCalificacionIndicadores(datCamelIndNorm,datCamelRangosLimites)
datCamelCalificacionIndicadoresHard <- 
    getDatCamelCalificacionIndicadores(datCamelIndNorm,datCamelRangosLimites,
                                       calificacionDuro = TRUE)

datCamelCalificacionEntidadSinPoderar <- 
    getDatCamelCalificacionEntidad(datCamelCalificacionIndicadores, FALSE)
datCamelCalificacionEntidadSinPoderarHard <- 
    getDatCamelCalificacionEntidad(datCamelCalificacionIndicadoresHard, FALSE)

datCamelCalificacionEntidad <- 
    getDatCamelCalificacionEntidad(datCamelCalificacionIndicadores)
datCamelCalificacionEntidadHard <- 
    getDatCamelCalificacionEntidad(datCamelCalificacionIndicadoresHard)

tableRefenceCamelCalificaciones <- getTableRefenceCamelCalificaciones()
datIdsNamesCamelInds <- getDatIdsNamesCamelIndicadores()

```

## Resultados CAMEL del sistema financiero

La sección de resultados CAMEL del sistema financiero de Bolivia presenta la información consecuente del diagnostico de la solidez financiera de los sectores financieros contenidos en la misma que esta sujeta a los indicadores, rangos y ponderaciones antes presentados.

### Resutados CAMEL con rangos flexibles sin ponderar

Los resultados CAMEL con rangos flexibles sin ponderar agrupados por tipo de indicador se presentan a continuación:

```{r}
ids <- c('C','A','M','E','L')
listResult <- getListStatsOverviewInd(ids, 
                                      datCamelCalificacionEntidadSinPoderar, 
                                      datIdsNamesCamelInds,
                                      TRUE)
listPlots <- getListPlotsInd(listResult, scaleOne = FALSE,numDigScale = 0.01)
listTablesRender <- renderListTablesInd(listResult, 'Tendencia y estadisticas C-A-M-E-L con rangos flexibles sin ponderar', 6)
```


```{r, fig.height = 20, fig.width = 20, fig.cap='Resultados C-A-M-E-L con rangos flexibles sin ponderar'}
wrap_plots(listPlots, ncol = 1)
```

```{r}
listTablesRender %>% 
    footnote(general_title = 'NOTA:',
                              general = 'Los sectores en la tabla fueron ordenados en función del más al menos favorable dado su indicador promedio.')
```

### Resutados CAMEL con rangos estrictos sin ponderar

Los resultados CAMEL con rangos estrictos sin ponderar agrupados por tipo de indicador se presentan a continuación:

```{r}
ids <- c('C','A','M','E','L')
listResult <- getListStatsOverviewInd(ids, 
                                      datCamelCalificacionEntidadSinPoderarHard, 
                                      datIdsNamesCamelInds,
                                      TRUE)
listPlots <- getListPlotsInd(listResult)
listTablesRender <- renderListTablesInd(listResult, 'Tendencia y estadisticas C-A-M-E-L con rangos estrictos sin ponderar', 6)
```


```{r, fig.height = 20, fig.width = 20, fig.cap='Resultados C-A-M-E-L con rangos extrictos sin ponderar'}
wrap_plots(listPlots, ncol = 1)
```

```{r}
listTablesRender %>% 
    footnote(general_title = 'NOTA:',
                              general = 'Los sectores en la tabla fueron ordenados en función del más al menos favorable dado su indicador promedio.')
```

Los resultados CAMEL nos permiten ver que el banco de desarrollo productivo y las entidades financieras de desarrollo pueden a llegar a tener problemas de liquidez????

\newpage
### Calificación CAMEL

La calificación CAMEL bajo la metodología presentada es la que da respuesta sobre el estado de la solidez financiera de los sectores que conforman el sistema financiero de Bolivia, la misma contiene dentro de si las calificaciones ponderadas asignadas a los resultados de los diferentes indicadores, donde 1 indica un sector solvente en todos aspectos y 5 corresponde a serios problemas de solidez, así también una tendencia negativa se traduce en un incremento de la solidez financiera.

```{r}
datAuxCAMEL <- 
    datCamelCalificacionEntidad %>% 
    select(ID,TIPO_DE_ENTIDAD,FECHA) %>% 
    mutate(CAMEL_FLEXIBLE=datCamelCalificacionEntidad$CAMEL,
           CAMEL_ESTRICTO=datCamelCalificacionEntidadHard$CAMEL)
```


```{r}
ids <- c('CAMEL_FLEXIBLE','CAMEL_ESTRICTO')
listResult <- getListStatsOverviewInd(ids, datAuxCAMEL, datIdsNamesCamelInds,TRUE)
listPlots <- getListPlotsInd(listResult)
listTablesRender <- renderListTablesInd(listResult, 'Tendencia y estadisticas CAMEL', 6)
```

```{r, fig.height = 20, fig.width = 20, fig.cap='Resultados CAMEL'}
wrap_plots(listPlots, ncol = 1)
```

```{r}
listTablesRender %>% 
    footnote(general_title = 'NOTA:',
                              general = 'Los sectores en la tabla fueron ordenados en función del más al menos favorable dado su indicador promedio.')
```

<!-- RESULTADOS CAMEL FLEXIBLES -->

```{r}
nameIndById <- listResult$CAMEL_FLEXIBLE$nameIndById
nameEntBestPromedio <- listResult$CAMEL_FLEXIBLE$nameEntBestPromedio
bestPromedio <- listResult$CAMEL_FLEXIBLE$bestPromedio
```

En primer lugar el promedio mas favorable en el `r nameIndById` que presume el escenario mas favorable a través del tiempo esta dado en el sector de `r str_to_lower(nameEntBestPromedio)` con un promedio de `r format(bestPromedio, scientific=FALSE)`, es decir que la solidez financiera del sector es `r tableRefenceCamelCalificaciones %>% filter(RAITING==bestPromedio) %>% select(DESCRIPCION) %>% pull() %>% tolower()` lo que en consecuencia indica que el sector es `r tableRefenceCamelCalificaciones %>% filter(RAITING==bestPromedio) %>% select(SIGNIFICADO) %>% pull() %>% tolower()`, lo cual podría dar lugar al seguir manteniendo las políticas actuales pero teniendo que cuenta que la tendencia del indicador CAMEL para todos los sectores es positiva lo cual indica que la insolidez financiera va creciendo mes con mes.


<!-- RESULTADOS CAMEL ESTRITOS -->

```{r}
nameIndById <- listResult$CAMEL_ESTRICTO$nameIndById
nameEntBestPromedio <- listResult$CAMEL_ESTRICTO$nameEntBestPromedio
bestPromedio <- listResult$CAMEL_ESTRICTO$bestPromedio
```

Ahora bien en contraposición el promedio mas favorable en el `r nameIndById` que presume el escenario menos favorable a través del tiempo esta dado en el sector de `r str_to_lower(nameEntBestPromedio)` con un promedio de `r format(bestPromedio, scientific=FALSE)`, es decir que la solidez financiera del sector es `r tableRefenceCamelCalificaciones %>% filter(RAITING==bestPromedio) %>% select(DESCRIPCION) %>% pull() %>% tolower()` lo que en consecuencia indica que el sector tiene `r tableRefenceCamelCalificaciones %>% filter(RAITING==bestPromedio) %>% select(SIGNIFICADO) %>% pull() %>% tolower()`, por otro lado bajo el mismo criterio los bancos PYME, el banco de desarrollo productivo y entidades financieras de vivienda deben corregir sus políticas actuales.


