# DIAGNÓSTICO POR SECTORES DEL SISTEMA FINANCIERO DE BOLIVIA

La metodología aplicada para realizar el diagnóstico de los sectores financieros del sistema financiero de Bolivia, será el denominado como metodología CAMEL que responde a la evaluación de la solidez financiera de los respectivos sectores financieros, entendiendo la **solidez financiera** como la capacidad del sector o institución de hacer frente a sus obligaciones.

<!-- PRECISIONES O DEFINICION DEL MODELO DE DIAGNOSTICO -->
```{r, child="RECURSOS-INVESTIGACION/004-DIAGNOSTICO-SISTEMA-FINANCIERO/004-01-DEFINICION-MODELO.Rmd"}

```

<!-- CALCULO DE INDICADORES -->
```{r, child="RECURSOS-INVESTIGACION/004-DIAGNOSTICO-SISTEMA-FINANCIERO/004-02-CALCULO-DE-INDICADORES.Rmd"}

```

\newpage
<!-- DEFINICIÓN DE RANGOS Y LIMITES -->
```{r, child="RECURSOS-INVESTIGACION/004-DIAGNOSTICO-SISTEMA-FINANCIERO/004-03-RANGO-LIMITES.Rmd"}

```

\newpage
<!-- PONDERACIÓN ELEMENTOS CAMEL -->
```{r, child="RECURSOS-INVESTIGACION/004-DIAGNOSTICO-SISTEMA-FINANCIERO/004-04-PONDERACION.Rmd"}

```

<!-- RESULTADOS CAMEL -->
```{r, child="RECURSOS-INVESTIGACION/004-DIAGNOSTICO-SISTEMA-FINANCIERO/004-05-RESULTADOS-CAMEL.Rmd"}

```
