---
output: html_document
---

## Definición y alcance del modelo

### Entidades financieras comprendidas por el modelo

```{r}
source("RECURSOS-INVESTIGACION/R/def-mod-entidades.R")
source("RECURSOS-INVESTIGACION/R/render-table-basic.R")

entidadesCompModelo <- getEntidadesCompModelo()
```


#### Bancos multiples

```{r}
idTipoEntidad <- 'BANCOS_MULTIPLES'
entidadesModelo <- entidadesCompModelo[entidadesCompModelo$TIPO_DE_ENTIDAD==idTipoEntidad,
                                       c('SIGLA','ENTIDAD','DE','HASTA')]
```

El sector de `r tolower(gsub('_',' ',idTipoEntidad))` comprendido en los datos de la presente investigación conforman un total de `r nrow(entidadesModelo)`, que se presentan a continuación:


```{r}
renderTableBasic(entidadesModelo)
```


#### Bancos PYME

```{r}
idTipoEntidad <- 'BANCOS_PYME'
entidadesModelo <- entidadesCompModelo[entidadesCompModelo$TIPO_DE_ENTIDAD==idTipoEntidad,
                                       c('SIGLA','ENTIDAD','DE','HASTA')]
```

El sector de `r tolower(gsub('_',' ',idTipoEntidad))` comprendido en los datos de la presente investigación conforman un total de `r nrow(entidadesModelo)`, que se presentan a continuación:


```{r}
renderTableBasic(entidadesModelo)
```


#### Bancos de desarrollo productivo

```{r}
idTipoEntidad <- 'BANCOS_DE_DESARROLLO_PRODUCTIVO'
entidadesModelo <- entidadesCompModelo[entidadesCompModelo$TIPO_DE_ENTIDAD==idTipoEntidad,
                                       c('SIGLA','ENTIDAD','DE','HASTA')]
```

El sector de `r tolower(gsub('_',' ',idTipoEntidad))` comprendido en los datos de la presente investigación conforman un total de `r nrow(entidadesModelo)`, que se presentan a continuación:


```{r}
renderTableBasic(entidadesModelo)
```


#### Bancos Intituciones financieras de desarrollo

```{r}
idTipoEntidad <- 'INSTITUCIONES_FINANCIERAS_DE_DESARROLLO'
entidadesModelo <- entidadesCompModelo[entidadesCompModelo$TIPO_DE_ENTIDAD==idTipoEntidad,
                                       c('SIGLA','ENTIDAD','DE','HASTA')]
```

El sector de `r tolower(gsub('_',' ',idTipoEntidad))` comprendido en los datos de la presente investigación conforman un total de `r nrow(entidadesModelo)`, que se presentan a continuación:


```{r}
renderTableBasic(entidadesModelo)
```

#### Bancos entidades finanacieras de vivienda

```{r}
idTipoEntidad <- 'ENTIDADES_FINANCIERAS_DE_VIVIENDA'
entidadesModelo <- entidadesCompModelo[entidadesCompModelo$TIPO_DE_ENTIDAD==idTipoEntidad,
                                       c('SIGLA','ENTIDAD','DE','HASTA')]
```

El sector de `r tolower(gsub('_',' ',idTipoEntidad))` comprendido en los datos de la presente investigación conforman un total de `r nrow(entidadesModelo)`, que se presentan a continuación:


```{r}
renderTableBasic(entidadesModelo)
```

#### Cooperativas

```{r}
idTipoEntidad <- 'COOPERATIVAS_DE_AHORRO_Y_CREDITO'
entidadesModelo <- entidadesCompModelo[entidadesCompModelo$TIPO_DE_ENTIDAD==idTipoEntidad,
                                       c('SIGLA','ENTIDAD','DE','HASTA')]
```

El sector de `r tolower(gsub('_',' ',idTipoEntidad))` comprendido en los datos de la presente investigación conforman un total de `r nrow(entidadesModelo)`, que se presentan a continuación:


```{r}
renderTableBasic(entidadesModelo)
```

