---
output: pdf_document
---

```{r}
source('RECURSOS-INVESTIGACION/R/camel-getCamelIndNormalizada.R')
source('RECURSOS-INVESTIGACION/R/camel-getListStatsIndicadores.R')
source('RECURSOS-INVESTIGACION/R/camel-getListPlotsIndicadores.R')

source('RECURSOS-INVESTIGACION/R/camel-get-datIdsNamesCamelInds.R')
source("RECURSOS-INVESTIGACION/R/camel-render-tables-indicadoresStats.R")
source("RECURSOS-INVESTIGACION/R/render-table-basic.R")
source("RECURSOS-INVESTIGACION/R/handles.R")

require(dplyr)
require(stringr)
require(glue)
require(ggplot2)
require(patchwork)
require(knitr)
require(kableExtra)

if (!('dat' %in% ls())) {dat <- NULL}

datCamelIndNorm <- getDatCamelIndNormalizada(gestionInc=2014,by='TIPO_DE_ENTIDAD',dat=dat)
datIdsNamesCamelInds <- getDatIdsNamesCamelIndicadores()

```


## Calculo de indicadores

<!-- ##################################################### -->
<!-- #####################  INDICADORES DE CAPITAL         -->
<!-- ##################################################### -->

### Capital

```{r}
ids <- c('indCap_CAP','indCap_CCCM','indCap_CACCM','indCap_CCP')
listResult <- getListStatsOverviewInd(ids, datCamelIndNorm, datIdsNamesCamelInds)
listPlots <- getListPlotsInd(listResult)
listTablesRender <- renderListTablesInd(listResult, 'Indicadores de capital', 6)

```

Los indicadores de capital tienen por objeto de evaluar la capacidad del capital de las instituciones para hacer frente a sus obligaciones con terceros, a continuación se presentan los indicadores de capital:

```{r, fig.height = 20, fig.width = 20}
wrap_plots(listPlots, ncol = 1)
```

```{r}
listTablesRender
```


#### Coeficiente de adecuación patrimonial (CAP)

```{r}
id <- 'indCap_CAP'
nameIndById <- listResult[[id]][['nameIndById']]
nameEntBestPromedio <- listResult[[id]][['nameEntBestPromedio']]
bestPromedio <- listResult[[id]][['bestPromedio']]

```

El promedio mas favorable en el `r str_to_lower(nameIndById)` a través del tiempo esta dado en el sector de `r str_to_lower(nameEntBestPromedio)` con un promedio de `r format(bestPromedio, scientific=FALSE)`.

#### Coeficiente de cobertura de cartera en mora (CCCM)

```{r}
id <- 'indCap_CCCM'
nameIndById <- listResult[[id]][['nameIndById']]
nameEntBestPromedio <- listResult[[id]][['nameEntBestPromedio']]
bestPromedio <- listResult[[id]][['bestPromedio']]

```

El promedio mas favorable en el `r str_to_lower(nameIndById)` a través del tiempo esta dado en el sector de `r str_to_lower(nameEntBestPromedio)` con un promedio de `r format(bestPromedio, scientific=FALSE)`.

#### Coeficiente acido de cobertura de cartera en mora (CACCM)

```{r}
id <- 'indCap_CACCM'
nameIndById <- listResult[[id]][['nameIndById']]
nameEntBestPromedio <- listResult[[id]][['nameEntBestPromedio']]
bestPromedio <- listResult[[id]][['bestPromedio']]

```

El promedio mas favorable en el `r str_to_lower(nameIndById)` a través del tiempo esta dado en el sector de `r str_to_lower(nameEntBestPromedio)` con un promedio de `r format(bestPromedio, scientific=FALSE)`.

#### Coeficiente de cobertura patrimonial (CCP)

```{r}
id <- 'indCap_CCP'
nameIndById <- listResult[[id]][['nameIndById']]
nameEntBestPromedio <- listResult[[id]][['nameEntBestPromedio']]
bestPromedio <- listResult[[id]][['bestPromedio']]

```

El promedio mas favorable en el `r str_to_lower(nameIndById)` a través del tiempo esta dado en el sector de `r str_to_lower(nameEntBestPromedio)` con un promedio de `r format(bestPromedio, scientific=FALSE)`.

<!-- ##################################################### -->
<!-- #####################  INDICADORES DE ACTIVOS         -->
<!-- ##################################################### -->
\newpage
### Activos

Los indicadores de activos tienen por objeto de evaluar la capacidad del activo de las instituciones para hacer frente a sus obligaciones con terceros, a continuación se presentan los indicadores de activos:

```{r}
ids <- c('indAct_CEC','indAct_CPC','indAct_CPCM','indAct_CRC')
listResult <- getListStatsOverviewInd(ids, datCamelIndNorm, datIdsNamesCamelInds)
listPlots <- getListPlotsInd(listResult)
listTablesRender <- renderListTablesInd(listResult, 'Indicadores de activos', 6)

```

```{r, fig.height = 20, fig.width = 20}
wrap_plots(listPlots, ncol = 1)
```

```{r}
listTablesRender
```

#### Coeficiente de exposición de cartera (CEC)

```{r}
id <- 'indAct_CEC'
nameIndById <- listResult[[id]][['nameIndById']]
nameEntBestPromedio <- listResult[[id]][['nameEntBestPromedio']]
bestPromedio <- listResult[[id]][['bestPromedio']]

```

El promedio mas favorable en el `r str_to_lower(nameIndById)` a través del tiempo esta dado en el sector de `r str_to_lower(nameEntBestPromedio)` con un promedio de `r format(bestPromedio, scientific=FALSE)`.

#### Coeficiente de previsión de cartera (CPC)

```{r}
id <- 'indAct_CPC'
nameIndById <- listResult[[id]][['nameIndById']]
nameEntBestPromedio <- listResult[[id]][['nameEntBestPromedio']]
bestPromedio <- listResult[[id]][['bestPromedio']]

```

El promedio mas favorable en el `r str_to_lower(nameIndById)` a través del tiempo esta dado en el sector de `r str_to_lower(nameEntBestPromedio)` con un promedio de `r format(bestPromedio, scientific=FALSE)`.

#### Coeficiente de previsión de cartera en mora (CPCM)

```{r}
id <- 'indAct_CPCM'
nameIndById <- listResult[[id]][['nameIndById']]
nameEntBestPromedio <- listResult[[id]][['nameEntBestPromedio']]
bestPromedio <- listResult[[id]][['bestPromedio']]

```

El promedio mas favorable en el `r str_to_lower(nameIndById)` a través del tiempo esta dado en el sector de `r str_to_lower(nameEntBestPromedio)` con un promedio de `r format(bestPromedio, scientific=FALSE)`.

#### Coeficiente de reposición de cartera (CRC)

```{r}
id <- 'indAct_CRC'
nameIndById <- listResult[[id]][['nameIndById']]
nameEntBestPromedio <- listResult[[id]][['nameEntBestPromedio']]
bestPromedio <- listResult[[id]][['bestPromedio']]

```

El promedio mas favorable en el `r str_to_lower(nameIndById)` a través del tiempo esta dado en el sector de `r str_to_lower(nameEntBestPromedio)` con un promedio de `r format(bestPromedio, scientific=FALSE)`.

<!-- ##################################################### -->
<!-- ###############  INDICADORES DE ADMINISTRACION        -->
<!-- ##################################################### -->
\newpage
### Administracion

Los indicadores de administración tienen por objeto evaluar como las intituciones gestionan sus gastos administrativos, los cuales se presenta a continuación:

```{r}
ids <- c('indAdm_CCGA','indAdm_CACGA')
listResult <- getListStatsOverviewInd(ids, datCamelIndNorm, datIdsNamesCamelInds)
listPlots <- getListPlotsInd(listResult)
listTablesRender <- renderListTablesInd(listResult, 'Indicadores de administración', 6)

```

```{r, fig.height = 20, fig.width = 20}
wrap_plots(listPlots, ncol = 1)
```

```{r}
listTablesRender
```

#### Coeficiente de cobertura gastos administrativos (CCGA)

```{r}
id <- 'indAdm_CCGA'
nameIndById <- listResult[[id]][['nameIndById']]
nameEntBestPromedio <- listResult[[id]][['nameEntBestPromedio']]
bestPromedio <- listResult[[id]][['bestPromedio']]

```

El promedio mas favorable en el `r str_to_lower(nameIndById)` a través del tiempo esta dado en el sector de `r str_to_lower(nameEntBestPromedio)` con un promedio de `r format(bestPromedio, scientific=FALSE)`.

#### Coeficiente acido de cobertura gastos administrativos (CACGA)

```{r}
id <- 'indAdm_CACGA'
nameIndById <- listResult[[id]][['nameIndById']]
nameEntBestPromedio <- listResult[[id]][['nameEntBestPromedio']]
bestPromedio <- listResult[[id]][['bestPromedio']]

```

El promedio mas favorable en el `r str_to_lower(nameIndById)` a través del tiempo esta dado en el sector de `r str_to_lower(nameEntBestPromedio)` con un promedio de `r format(bestPromedio, scientific=FALSE)`.

<!-- ##################################################### -->
<!-- ###############  INDICADORES DE BENEFICIOS       -->
<!-- ##################################################### -->
\newpage
### Beneficios

Los indicadores de beneficios tienen por objeto de evaluar la capacidad de los beneficios de las instituciones para hacer frente a sus obligaciones con terceros, a continuación se presentan los indicadores de beneficios:

```{r}
ids <- c('indBenf_ROA','indBenf_ROE')
listResult <- getListStatsOverviewInd(ids, datCamelIndNorm, datIdsNamesCamelInds)
listPlots <- getListPlotsInd(listResult)
listTablesRender <- renderListTablesInd(listResult, 'Indicadores de beneficios', 6)

```

```{r, fig.height = 20, fig.width = 20}
wrap_plots(listPlots, ncol = 1)
```

```{r}
listTablesRender
```

#### Coeficiente de rendimiento sobre activos (ROA)

```{r}
id <- 'indBenf_ROA'
nameIndById <- listResult[[id]][['nameIndById']]
nameEntBestPromedio <- listResult[[id]][['nameEntBestPromedio']]
bestPromedio <- listResult[[id]][['bestPromedio']]

```

El promedio mas favorable en el `r str_to_lower(nameIndById)` a través del tiempo esta dado en el sector de `r str_to_lower(nameEntBestPromedio)` con un promedio de `r format(bestPromedio, scientific=FALSE)`.

#### Coeficiente de rendimiento sobre patrimonio (ROE)

```{r}
id <- 'indBenf_ROE'
nameIndById <- listResult[[id]][['nameIndById']]
nameEntBestPromedio <- listResult[[id]][['nameEntBestPromedio']]
bestPromedio <- listResult[[id]][['bestPromedio']]

```

El promedio mas favorable en el `r str_to_lower(nameIndById)` a través del tiempo esta dado en el sector de `r str_to_lower(nameEntBestPromedio)` con un promedio de `r format(bestPromedio, scientific=FALSE)`.

<!-- ##################################################### -->
<!-- ###############  INDICADORES DE BENEFICIOS            -->
<!-- ##################################################### -->
\newpage
### Liquidez

Los indicadores de liquidez tienen por objeto de evaluar la capacidad de las instituciones para hacer frente a sus obligaciones con terceros con sus activos mas líquidos, a continuación se presentan los indicadores de liquidez:

```{r}
ids <- c('indLq_CCPP','indLq_CACPP')
listResult <- getListStatsOverviewInd(ids, datCamelIndNorm, datIdsNamesCamelInds)
listPlots <- getListPlotsInd(listResult)
listTablesRender <- renderListTablesInd(listResult, 'Indicadores de liquidez', 6)

```

```{r, fig.height = 20, fig.width = 20}
wrap_plots(listPlots, ncol = 1)
```

```{r}
listTablesRender
```

####  Coeficiente de capacidad de pago frente a pasivos (CCPP)

```{r}
id <- 'indLq_CCPP'
nameIndById <- listResult[[id]][['nameIndById']]
nameEntBestPromedio <- listResult[[id]][['nameEntBestPromedio']]
bestPromedio <- listResult[[id]][['bestPromedio']]

```

El promedio mas favorable en el `r str_to_lower(nameIndById)` a través del tiempo esta dado en el sector de `r str_to_lower(nameEntBestPromedio)` con un promedio de `r format(bestPromedio, scientific=FALSE)`.

#### Coeficiente acido de capacidad de pago frente a pasivos (CACPP)

```{r}
id <- 'indLq_CACPP'
nameIndById <- listResult[[id]][['nameIndById']]
nameEntBestPromedio <- listResult[[id]][['nameEntBestPromedio']]
bestPromedio <- listResult[[id]][['bestPromedio']]

```

El promedio mas favorable en el `r str_to_lower(nameIndById)` a través del tiempo esta dado en el sector de `r str_to_lower(nameEntBestPromedio)` con un promedio de `r format(bestPromedio, scientific=FALSE)`.
