---
output: pdf_document
---

# Diagnóstico de las instituciones financieras del sistema financiero de Bolivia

La metodología a aplicar para realizar diagnóstico de las instituciones financieras del sistema financiero de Bolivia sera, el denominado como metodología CAMEL que responde a la evaluación de la solidez financiera de las instituciones, entendiendo la solidez financiera como la capacidad del sector o institución de hacer frente a sus obligaciones con terceros.

<!-- PRECISIONES O DEFINICION DEL MODELO DE DIAGNOSTICO -->
```{r, child="RECURSOS-INVESTIGACION/004-DIAGNOSTICO-SISTEMA-FINANCIERO/004-01-DEFINICION-MODELO.Rmd"}

```

<!-- CALCULO DE INDICADORES -->
```{r, child="RECURSOS-INVESTIGACION/004-DIAGNOSTICO-SISTEMA-FINANCIERO/004-02-CALCULO-DE-INDICADORES.Rmd"}

```

<!-- DEFINICIÓN DE RANGOS Y LIMITES -->
```{r, child="RECURSOS-INVESTIGACION/004-DIAGNOSTICO-SISTEMA-FINANCIERO/004-03-RANGO-LIMITES.Rmd"}

```

<!-- PONDERACIÓN ELEMENTOS CAMEL -->
```{r, child="RECURSOS-INVESTIGACION/004-DIAGNOSTICO-SISTEMA-FINANCIERO/004-04-PONDERACION.Rmd"}

```

<!-- RESULTADOS CAMEL -->
```{r, child="RECURSOS-INVESTIGACION/004-DIAGNOSTICO-SISTEMA-FINANCIERO/004-05-RESULTADOS-CAMEL.Rmd"}

```