---
output: html_document
---

```{r}
# PAQUETES NECESARIOS
require(glue)

# FUNCIONES NECESARIAS
source("RECURSOS-INVESTIGACION/R/get-dat-basic.R")
source("RECURSOS-INVESTIGACION/R/def-mod-entidades.R")
source("RECURSOS-INVESTIGACION/R/render-table-basic.R")
source("RECURSOS-INVESTIGACION/R/handles.R")

# VARIABLES GLOBALES DEL DOCUMENTO
dat <- getDatEEFF()
entidadesCompModelo <- getEntidadesCompModelo(dat)
```


## Precisiones del diagnostico financiero presentado

En la presente sección se presentaran las características a la cuales están sujetas el diagnostico presentado.

### Entidades financieras comprendidas por el modelo

El numero de observaciones de la datos manejados por esta investigación alcanzan a `r nrow(dat)` los cuales se agrupara por sectores financieros los cuales son:

- Bancos múltiples
- Bancos PYME
- Bancos de desarrollo productivo
- Instituciones financieras de desarrollo
- Entidades financieras de vivienda
- Cooperativas

#### Bancos múltiples

```{r}
idTipoEntidad <- 'BANCOS_MULTIPLES'
entidadesModelo <- entidadesCompModelo[entidadesCompModelo$TIPO_DE_ENTIDAD==idTipoEntidad,
                                       c('SIGLA','ENTIDAD','DE','HASTA')]
```

El sector de `r tolower(gsub('_',' ',idTipoEntidad))` comprendido en los datos de la presente investigación conforman un total de `r nrow(entidadesModelo)`, que se presentan a continuación:


```{r}
captionTable <- glue('{handle$toUpperFirstText(gsub("_"," ",idTipoEntidad))} contenidas en los datos')
renderTableBasic(entidadesModelo,captionTable = captionTable)
```


#### Bancos PYME

```{r}
idTipoEntidad <- 'BANCOS_PYME'
entidadesModelo <- entidadesCompModelo[entidadesCompModelo$TIPO_DE_ENTIDAD==idTipoEntidad,
                                       c('SIGLA','ENTIDAD','DE','HASTA')]
```

El sector de `r gsub('pyme','PYME',tolower(gsub('_',' ',idTipoEntidad)))` comprendido en los datos de la presente investigación conforman un total de `r nrow(entidadesModelo)`, que se presentan a continuación:


```{r}
captionTable <- glue('{gsub("pyme","PYME",handle$toUpperFirstText(gsub("_"," ",idTipoEntidad)))} contenidos en los datos')
renderTableBasic(entidadesModelo,captionTable = captionTable)
```


#### Bancos de desarrollo productivo

```{r}
idTipoEntidad <- 'BANCOS_DE_DESARROLLO_PRODUCTIVO'
entidadesModelo <- entidadesCompModelo[entidadesCompModelo$TIPO_DE_ENTIDAD==idTipoEntidad,
                                       c('SIGLA','ENTIDAD','DE','HASTA')]
```

El sector de `r tolower(gsub('_',' ',idTipoEntidad))` comprendido en los datos de la presente investigación conforman un total de `r nrow(entidadesModelo)`, que se presentan a continuación:


```{r}
captionTable <- glue('{handle$toUpperFirstText(gsub("_"," ",idTipoEntidad))} contenidas en los datos')
renderTableBasic(entidadesModelo,captionTable = captionTable)
```


#### Instituciones financieras de desarrollo

```{r}
idTipoEntidad <- 'INSTITUCIONES_FINANCIERAS_DE_DESARROLLO'
entidadesModelo <- entidadesCompModelo[entidadesCompModelo$TIPO_DE_ENTIDAD==idTipoEntidad,
                                       c('SIGLA','ENTIDAD','DE','HASTA')]
```

El sector de `r tolower(gsub('_',' ',idTipoEntidad))` comprendido en los datos de la presente investigación conforman un total de `r nrow(entidadesModelo)`, que se presentan a continuación:


```{r}
captionTable <- glue('{handle$toUpperFirstText(gsub("_"," ",idTipoEntidad))} contenidas en los datos')
renderTableBasic(entidadesModelo,captionTable = captionTable)
```

#### Entidades financieras de vivienda

```{r}
idTipoEntidad <- 'ENTIDADES_FINANCIERAS_DE_VIVIENDA'
entidadesModelo <- entidadesCompModelo[entidadesCompModelo$TIPO_DE_ENTIDAD==idTipoEntidad,
                                       c('SIGLA','ENTIDAD','DE','HASTA')]
```

El sector de `r tolower(gsub('_',' ',idTipoEntidad))` comprendido en los datos de la presente investigación conforman un total de `r nrow(entidadesModelo)`, que se presentan a continuación:


```{r}
captionTable <- glue('{handle$toUpperFirstText(gsub("_"," ",idTipoEntidad))} contenidas en los datos')
renderTableBasic(entidadesModelo,captionTable = captionTable)
```

#### Cooperativas

```{r}
idTipoEntidad <- 'COOPERATIVAS_DE_AHORRO_Y_CREDITO'
entidadesModelo <- entidadesCompModelo[entidadesCompModelo$TIPO_DE_ENTIDAD==idTipoEntidad,
                                       c('SIGLA','ENTIDAD','DE','HASTA')]
```

El sector de `r tolower(gsub('_',' ',idTipoEntidad))` comprendido en los datos de la presente investigación conforman un total de `r nrow(entidadesModelo)`, que se presentan a continuación:


```{r}
captionTable <- glue('{handle$toUpperFirstText(gsub("_"," ",idTipoEntidad))} contenidas en los datos')
renderTableBasic(entidadesModelo,captionTable = captionTable)
```

### Variables comprendidas por el modelo

#### Cartera en mora

- Cartera vencida (133.00)
- Cartera en ejecución (134.00)

#### Previsión cartera

- Previsión para incobrabilidad de cartera (139.00)

#### Patrimonio

- Patrimonio (300.00)

#### Realizables

- Bienes realizables (150.00)

#### Activo

- Activo (100.00)

#### Contingente

- Cuentas contingentes deudoras (600.00)
- Cuentas contingentes acreedoras (700.00)

#### Cartera Bruta

- Cartera vigente (131.00)
- Cartera vencida (133.00)
- Cartera en ejecución (134.00)

#### Cartera reprogramada o restructurada total

- Cartera reprogramada o restructurada vigente (135.00)
- Cartera reprogramada o restructurada vencida (136.00)
- Cartera reprogramada o restructurada en ejecución (137.00)

#### Gastos administrativos

- Gastos de administración (450.00)

#### Impuestos

- Impuestos (455.00)
- Impuestos sobre las utilidades de las empresas (460.00)

#### Resultado operativo bruto

#### Resultado neto de la gestión

#### Inversiones temporarias

- Inversiones temporarias (120.00)

#### Pasivos

- Pasivos (200)

#### Disponibles

- Disponibilidades (110.00)

