---
output: html_document
---

```{r}
# PAQUETES NECESARIOS
require(glue)

# FUNCIONES NECESARIAS
source("RECURSOS-INVESTIGACION/R/get-dat-basic.R")
source("RECURSOS-INVESTIGACION/R/def-mod-entidades.R")
source("RECURSOS-INVESTIGACION/R/render-table-basic.R")
source("RECURSOS-INVESTIGACION/R/handles.R")

# VARIABLES GLOBALES DEL DOCUMENTO
dat <- getDatEEFF()
entidadesCompModelo <- getEntidadesCompModelo(dat)
```


## Definición y alcance del modelo

El numero de observaciones de la datos manejados por esta investigación alcanzan a `r nrow(dat)` los cuales se agrupara por sectores financieros los cuales son:

- Bancos múltiples
- Bancos PYME
- Bancos de desarrollo productivo
- Instituciones financieras de desarrollo
- Entidades financieras de vivienda
- Cooperativas


### Entidades financieras comprendidas por el modelo


#### Bancos múltiples

```{r}
idTipoEntidad <- 'BANCOS_MULTIPLES'
entidadesModelo <- entidadesCompModelo[entidadesCompModelo$TIPO_DE_ENTIDAD==idTipoEntidad,
                                       c('SIGLA','ENTIDAD','DE','HASTA')]
```

El sector de `r tolower(gsub('_',' ',idTipoEntidad))` comprendido en los datos de la presente investigación conforman un total de `r nrow(entidadesModelo)`, que se presentan a continuación:


```{r}
captionTable <- glue('{handle$toUpperFirstText(gsub("_"," ",idTipoEntidad))} contenidas en los datos')
renderTableBasic(entidadesModelo,captionTable = captionTable)
```


#### Bancos PYME

```{r}
idTipoEntidad <- 'BANCOS_PYME'
entidadesModelo <- entidadesCompModelo[entidadesCompModelo$TIPO_DE_ENTIDAD==idTipoEntidad,
                                       c('SIGLA','ENTIDAD','DE','HASTA')]
```

El sector de `r gsub('pyme','PYME',tolower(gsub('_',' ',idTipoEntidad)))` comprendido en los datos de la presente investigación conforman un total de `r nrow(entidadesModelo)`, que se presentan a continuación:


```{r}
captionTable <- glue('{gsub("pyme","PYME",handle$toUpperFirstText(gsub("_"," ",idTipoEntidad)))} contenidos en los datos')
renderTableBasic(entidadesModelo,captionTable = captionTable)
```


#### Bancos de desarrollo productivo

```{r}
idTipoEntidad <- 'BANCOS_DE_DESARROLLO_PRODUCTIVO'
entidadesModelo <- entidadesCompModelo[entidadesCompModelo$TIPO_DE_ENTIDAD==idTipoEntidad,
                                       c('SIGLA','ENTIDAD','DE','HASTA')]
```

El sector de `r tolower(gsub('_',' ',idTipoEntidad))` comprendido en los datos de la presente investigación conforman un total de `r nrow(entidadesModelo)`, que se presentan a continuación:


```{r}
captionTable <- glue('{handle$toUpperFirstText(gsub("_"," ",idTipoEntidad))} contenidas en los datos')
renderTableBasic(entidadesModelo,captionTable = captionTable)
```


#### Instituciones financieras de desarrollo

```{r}
idTipoEntidad <- 'INSTITUCIONES_FINANCIERAS_DE_DESARROLLO'
entidadesModelo <- entidadesCompModelo[entidadesCompModelo$TIPO_DE_ENTIDAD==idTipoEntidad,
                                       c('SIGLA','ENTIDAD','DE','HASTA')]
```

El sector de `r tolower(gsub('_',' ',idTipoEntidad))` comprendido en los datos de la presente investigación conforman un total de `r nrow(entidadesModelo)`, que se presentan a continuación:


```{r}
captionTable <- glue('{handle$toUpperFirstText(gsub("_"," ",idTipoEntidad))} contenidas en los datos')
renderTableBasic(entidadesModelo,captionTable = captionTable)
```

#### Entidades financieras de vivienda

```{r}
idTipoEntidad <- 'ENTIDADES_FINANCIERAS_DE_VIVIENDA'
entidadesModelo <- entidadesCompModelo[entidadesCompModelo$TIPO_DE_ENTIDAD==idTipoEntidad,
                                       c('SIGLA','ENTIDAD','DE','HASTA')]
```

El sector de `r tolower(gsub('_',' ',idTipoEntidad))` comprendido en los datos de la presente investigación conforman un total de `r nrow(entidadesModelo)`, que se presentan a continuación:


```{r}
captionTable <- glue('{handle$toUpperFirstText(gsub("_"," ",idTipoEntidad))} contenidas en los datos')
renderTableBasic(entidadesModelo,captionTable = captionTable)
```

#### Cooperativas

```{r}
idTipoEntidad <- 'COOPERATIVAS_DE_AHORRO_Y_CREDITO'
entidadesModelo <- entidadesCompModelo[entidadesCompModelo$TIPO_DE_ENTIDAD==idTipoEntidad,
                                       c('SIGLA','ENTIDAD','DE','HASTA')]
```

El sector de `r tolower(gsub('_',' ',idTipoEntidad))` comprendido en los datos de la presente investigación conforman un total de `r nrow(entidadesModelo)`, que se presentan a continuación:


```{r}
captionTable <- glue('{handle$toUpperFirstText(gsub("_"," ",idTipoEntidad))} contenidas en los datos')
renderTableBasic(entidadesModelo,captionTable = captionTable)
```

### Variables comprendidas por el modelo

#### Cartera en mora

#### Privisión cartera

#### Patrimonio

#### Realizables

#### Activo

#### Contingente

#### Cartera Bruta

#### Cartera reprogramada total

#### Gastos administrativos

#### Impuestos

#### Resultado operativo bruto

#### Resultado neto de la gestión

#### Inversiones temporarias

#### Pasivos

#### Disponibles

