```{r}
source('RECURSOS-INVESTIGACION/R/camel-get-datCamelIndicadores.R')
source('RECURSOS-INVESTIGACION/R/camel-get-limites-rangos.R')
source("RECURSOS-INVESTIGACION/R/camel-get-tabla-referencia-calificaciones.R")
source("RECURSOS-INVESTIGACION/R/camel-render-table-rangos-limites.R")
source("RECURSOS-INVESTIGACION/R/render-table-basic.R")


if (!('dat' %in% ls())) {dat <- NULL}

datCamelIndNorm <- getDatCamelIndicadores(dat=dat, by='TIPO_DE_ENTIDAD')
datCamelRangosLimites <- getDatCamelRangosLimites(datCamelIndNorm)

tableRefenceCamelCalificaciones <- getTableRefenceCamelCalificaciones2()

tableRefenceCamelCalificacionesHard <- getTableRefenceCamelCalificaciones2(calificadorDuro = TRUE)
```

## Definición de rangos y límites de los indicadores CAMEL

Los límites de los indicadores están definidos por la desviación estándar y el promedio de los datos históricos:

- L3 $\bar{X}$
- L2 y L4 $\bar{X} \pm \sqrt{\sigma^2}$
- L1 y L5 $\bar{X} \pm 2\sqrt{\sigma^2}$

Es decir, L1 representa un escenario poco probable, pero de mayor beneficio para el sector y por el otro lado L5 representa un escenario poco probable pero el mas perjudicial para el sector, dejando a L3 como el escenario más probable por ser el promedio (Ver tabla \@ref(tab:df-rangos-limites-camel)).

\vspace*{15pt}
```{r df-rangos-limites-camel}
renderTableCamelRangosLimites(datCamelRangosLimites) %>% 
    footnote(general_title = 'NOTA:',
                              general = 'Los rangos y limites fueron calculados en función de los datos historicos de cada indicador.')
```


### Rangos CAMEL flexibles

Los rangos CAMEL flexibles presume el escenario más favorable a la hora de calificar los resultados de los indicadores, es decir, si un indicador esta entre dos limites por ejemplo **L1** y **L2** se le da la calificación de 1 (Ver tabla \@ref(tab:df-rangos-limites-camel-flexibles)).

\vspace*{15pt}
```{r df-rangos-limites-camel-flexibles}
renderTableBasic(tableRefenceCamelCalificaciones, 
                 captionTable = 'Rangos de calificación CAMEL flexibles') %>% 
    footnote(general_title = 'NOTA:',
                              general = 'Los rangos y limites presume el escenario más favorable.')
```

### Rangos CAMEL estrictos

Los rangos CAMEL estrictos presume el escenario menos favorable a la hora de calificar los resultados de los indicadores, es decir, si un indicador esta entre dos limites por ejemplo **L1** y **L2** se le da la calificación de 2 (Ver tabla \@ref(tab:df-rangos-limites-camel-estrictos)).

\vspace*{15pt}
```{r df-rangos-limites-camel-estrictos}
renderTableBasic(tableRefenceCamelCalificacionesHard, 
                 captionTable = 'Rangos de calificación CAMEL estrictos') %>% 
    footnote(general_title = 'NOTA:',
                              general = 'Los rangos y limites presume el escenario menos favorable.')
```
