---
output: pdf_document
---

<!-- FUNCIONES NECESARIAS -->
```{r}
source('../R/camel-plot-functions.R')
source('../R/camel-norm-getCamelInd.R')
```

<!-- DATOS -->
```{r}
datCamelIndNorm <- getDatCamelIndNorm(gestionInc = 2021)
```

# Diagnóstico de las instituciones financieras del sistema financiero de Bolivia

La metodología a aplicar para realizar diagnóstico de las instituciones financieras del sistema financiero de Bolivia sera el denominado como CAMEL, que responde a la evaluación solidez financiera de las instituciones.

## Calculo de indicadores 

### Capital


#### Coeficiente De Cobertura De Cartera En Mora

```{r, out.width='100%', fig.cap='Coeficiente De Cobertura De Cartera En Mora'}
id <- 'indCap_CCCM'
plotIndCamel(id, datCamelIndNorm)
```

#### Coeficiente Acido De Cobertura De Cartera En Mora

```{r, out.width='100%', fig.cap='Coeficiente Acido De Cobertura De Cartera En Mora'}
id <- 'indCap_CACCM'
plotIndCamel(id, datCamelIndNorm)
```

#### Coeficiente de cobertura patrimonial 

```{r, out.width='100%', fig.cap='Coeficiente de cobertura patrimonial'}
id <- 'indCap_CCP'
plotIndCamel(id, datCamelIndNorm)
```

### Activo

#### Coeficiente de exposición de cartera

```{r, out.width='100%', fig.cap='Coeficiente de exposición de cartera'}
id <- 'indAct_CEC'
plotIndCamel(id, datCamelIndNorm)
```

#### Coeficiente de previsión de cartera

```{r, out.width='100%', fig.cap='Coeficiente de previsión de cartera'}
id <- 'indAct_CPC'
plotIndCamel(id, datCamelIndNorm)
```

#### Coeficiente de previsión de cartera en mora

```{r, out.width='100%', fig.cap='Coeficiente de previsión de cartera en mora'}
id <- 'indAct_CPCM'
plotIndCamel(id, datCamelIndNorm)
```

#### Coeficiente de reposición de cartera

```{r, out.width='100%', fig.cap='Coeficiente de reposición de cartera'}
id <- 'indAct_CRC'
plotIndCamel(id, datCamelIndNorm)
```

### Administración

#### Coeficiente de cobertura gastos administrativos

```{r, out.width='100%', fig.cap='Coeficiente de cobertura gastos administrativos'}
id <- 'indAdm_CCGA'
plotIndCamel(id, datCamelIndNorm)
```

#### Coeficiente acido de cobertura patrimonial

```{r, out.width='100%', fig.cap='Coeficiente acido de cobertura patrimonial'}
id <- 'indAdm_CACGA'
plotIndCamel(id, datCamelIndNorm)
```

### Beneficios

#### Coeficiente de rendimiento sobre activos 

```{r, out.width='100%', fig.cap='Coeficiente de rendimiento sobre activos '}
id <- 'indBenf_ROA'
plotIndCamel(id, datCamelIndNorm)
```

#### Coeficiente de rendimiento sobre patrimonio

```{r, out.width='100%', fig.cap='Coeficiente de rendimiento sobre patrimonio'}
id <- 'indBenf_ROE'
plotIndCamel(id, datCamelIndNorm)
```


### Liquidez

####  Coeficiente de capacidad de pago frente obligaciones a corto plazo

```{r, out.width='100%', fig.cap='Coeficiente de capacidad de pago frente a pasivos'}
id <- 'indLq_CCPP'
plotIndCamel(id, datCamelIndNorm)
```

#### Coeficiente acido de capacidad de pago frente obligaciones a corto plazo 

```{r, out.width='100%', fig.cap='Coeficiente acido de capacidad de pago frente a pasivos'}
id <- 'indLq_CACPP'
plotIndCamel(id, datCamelIndNorm)
```


## Definición de rangos y limites de los indicadores

## Definición de la ponderación de elementos CAMEL

## Calificación CAMEL