
```{r}
# PAQUETES NECESARIOS
require(glue)
require(knitr)
require(kableExtra)
require(dplyr)

# FUNCIONES NECESARIAS
source('RECURSOS-INVESTIGACION/R/get-dat-basic-normalizada.R')
source("RECURSOS-INVESTIGACION/R/get-dat-basic.R")
source("RECURSOS-INVESTIGACION/R/get-dat-group.R")
source("RECURSOS-INVESTIGACION/R/def-mod-entidades.R")
source("RECURSOS-INVESTIGACION/R/render-table-basic.R")
source("RECURSOS-INVESTIGACION/R/handles.R")

# VARIABLES GLOBALES DEL CAPITULO
datBasic <- getDatEEFF()
dat <- getDatEEFFNormalizada(by='TIPO_DE_ENTIDAD')
entidadesCompModelo <- getEntidadesCompModelo(datBasic)
datGroupBySector <- getDatEEFFByGroup(datBasic,by = 'TIPO_DE_ENTIDAD' )
```

## Precisiones del diagnóstico financiero presentado

A continuación, se hacen manifiesto las precisiones a las cuales están sujetas el diagnóstico presentado en este capítulo.

### Entidades financieras comprendidas por el diagnostico

El número de observaciones de la datos manejados por está investigación alcanzan a `r nrow(datBasic)`, donde cada observación corresponde a un balance general y un estado de resultados en un punto del tiempo entre las fechas (`r min(datBasic$FECHA)` - `r max(datBasic$FECHA)`) con una frecuencia mensual, dichos estados financieros se clasifican o agrupan por sectores financieros los cuales son:

- Bancos múltiples
- Bancos PYME.
- Bancos de desarrollo productivo.
- Instituciones financieras de desarrollo.
- Entidades financieras de vivienda.
- Cooperativas.

Una vez agrupados los datos por sectores los mismos dan un total de `r nrow(datGroupBySector)` observaciones.

#### Bancos múltiples

```{r}
idTipoEntidad <- 'BANCOS_MULTIPLES'

entidadesModelo <- 
    entidadesCompModelo %>% 
    filter(TIPO_DE_ENTIDAD==idTipoEntidad) %>%
    select(SIGLA,ENTIDAD,DE,HASTA)
```

El sector de `r tolower(gsub('_',' ',idTipoEntidad))` representan `r sum(datGroupBySector$TIPO_DE_ENTIDAD==idTipoEntidad)` observaciones del total de los datos agrupados, dicho sector está comprendido por `r nrow(entidadesModelo)` entidades (Ver tabla \@ref(tab:bancos-multiples-datos)).

#### Bancos PYME

```{r}
idTipoEntidad <- 'BANCOS_PYME'
entidadesModelo <- 
    entidadesCompModelo %>% 
    filter(TIPO_DE_ENTIDAD==idTipoEntidad) %>%
    select(SIGLA,ENTIDAD,DE,HASTA)
```

El sector de `r gsub('pyme','PYME',tolower(gsub('_',' ',idTipoEntidad)))` representan `r sum(datGroupBySector$TIPO_DE_ENTIDAD==idTipoEntidad)` observaciones del total de los datos agrupados, dicho sector está comprendido por `r nrow(entidadesModelo)` entidades (Ver tabla \@ref(tab:bancos-pyme-datos)).

#### Banco de desarrollo productivo

```{r}
idTipoEntidad <- 'BANCOS_DE_DESARROLLO_PRODUCTIVO'
entidadesModelo <- 
    entidadesCompModelo %>% 
    filter(TIPO_DE_ENTIDAD==idTipoEntidad) %>%
    select(SIGLA,ENTIDAD,DE,HASTA)
```

El sector de `r tolower(gsub('_',' ',idTipoEntidad))` representan `r sum(datGroupBySector$TIPO_DE_ENTIDAD==idTipoEntidad)` observaciones del total de los datos agrupados, dicho sector está comprendido por `r nrow(entidadesModelo)` entidades (Ver tabla \@ref(tab:banco-desarrollo-productivo-datos)).

#### Instituciones financieras de desarrollo

```{r}
idTipoEntidad <- 'INSTITUCIONES_FINANCIERAS_DE_DESARROLLO'
entidadesModelo <- 
    entidadesCompModelo %>% 
    filter(TIPO_DE_ENTIDAD==idTipoEntidad) %>%
    select(SIGLA,ENTIDAD,DE,HASTA)
```

El sector de `r tolower(gsub('_',' ',idTipoEntidad))` representan `r sum(datGroupBySector$TIPO_DE_ENTIDAD==idTipoEntidad)` observaciones del total de los datos agrupados, dicho sector está comprendido por `r nrow(entidadesModelo)` entidades (Ver tabla \@ref(tab:intituciones-financieras-desarrollo-datos)).

#### Entidades financieras de vivienda

```{r}
idTipoEntidad <- 'ENTIDADES_FINANCIERAS_DE_VIVIENDA'
entidadesModelo <- 
    entidadesCompModelo %>% 
    filter(TIPO_DE_ENTIDAD==idTipoEntidad) %>%
    select(SIGLA,ENTIDAD,DE,HASTA)
```

El sector de `r tolower(gsub('_',' ',idTipoEntidad))` representan `r sum(datGroupBySector$TIPO_DE_ENTIDAD==idTipoEntidad)` observaciones del total de los datos agrupados, dicho sector está comprendido por `r nrow(entidadesModelo)` entidades (Ver tabla \@ref(tab:entidades-financieras-vivienda-datos)).

#### Cooperativas

```{r}
idTipoEntidad <- 'COOPERATIVAS_DE_AHORRO_Y_CREDITO'
entidadesModelo <- 
    entidadesCompModelo %>% 
    filter(TIPO_DE_ENTIDAD==idTipoEntidad) %>%
    select(SIGLA,ENTIDAD,DE,HASTA)
```

El sector de `r tolower(gsub('_',' ',idTipoEntidad))` representan `r sum(datGroupBySector$TIPO_DE_ENTIDAD==idTipoEntidad)` observaciones del total de los datos agrupados, dicho sector está comprendido por `r nrow(entidadesModelo)` entidades (Ver tabla \@ref(tab:cooperativas-datos)).

### Variables comprendidas en el diagnóstico

Las variables comprendidas en el modelo del diagnóstico están sujetas al manual de cuentas para entidades financieras, definidas por la autoridad de supervisión del sistema financiero (ASFI).

#### Activo

Según la @MANUAL_CUENTAS_ASFI los activos (designado por el código 100.00 en el manual de cuentas) son aquellas que agrupan las cuentas representativas de bienes y derechos de la entidad, la cuales comprenden:

- Disponibilidades
- Inversiones temporarias
- Cartera
- Otras cuentas por cobrar
- Bienes realizables
- Inversiones permanentes
- Bienes de uso 
- Otros activos. 

#### Disponibles

Los activos disponibles (designado por el código 110.00 en el manual de cuentas) según la @MANUAL_CUENTAS_ASFI representa el efectivo que mantiene la entidad en caja, los saldos a la vista en el Banco Central de Bolivia, en oficina matriz y sucursales del exterior, en bancos y corresponsales del país y del exterior; así como, la tenencia de metales preciosos. También representa la existencia de cheques, otros documentos mercantiles de cobro inmediato y órdenes electrónicas de pago pendientes de liquidación. 

#### Realizables

Los activos realizables (designado por el código 150.00 en el manual de cuentas) según la @MANUAL_CUENTAS_ASFI representa los bienes tangibles de propiedad de la entidad con destino de venta como ser: 

- Los bienes adquiridos o construidos para la venta 
- Los bienes recibidos en recuperación de créditos o de operaciones de arrendamiento financiero
- Los bienes fuera de uso y otros bienes realizables

#### Inversiones temporarias

Las inversiones temporarias (designado por el código 120.00 en el manual de cuentas) según la @MANUAL_CUENTAS_ASFI registran:

- Las inversiones en depósitos en otras “entidades de intermediación financiera” 
- Los depósitos en el Banco Central de Bolivia y los valores representativos de deuda adquiridos por la entidad
- Las inversiones que han sido realizadas, conforme a su política de inversiones, con la intención de obtener una adecuada rentabilidad de sus excedentes temporales de liquidez y que puedan ser convertidas en disponibilidades en un plazo no mayor a treinta (30) días.

#### Pasivos

Los pasivos (designado por el código 200.00 en el manual de cuentas) según la @MANUAL_CUENTAS_ASFI se agrupan las cuentas representativas de las obligaciones directas de la entidad la que comprenden:

- Las obligaciones con el público.
- Las obligaciones con instituciones fiscales.
- Las obligaciones con bancos y entidades de financiamiento, incluyendo las obligaciones
con el Banco Central de Bolivia y otros. 
- Los títulos valores en circulación emitidos por la entidad.
- Las obligaciones subordinadas.
- Las obligaciones con empresas públicas.
- Las obligaciones diversas a cargo de la entidad.
- Las previsiones que no representan correcciones de valores del activo. 

#### Patrimonio

El patrimonio (designado por el código 300.00 en el manual de cuentas) según la @MANUAL_CUENTAS_ASFI representa la participación de los propietarios en el activo de la entidad. Su importe se determina por la diferencia entre el activo y el pasivo. 

#### Cartera en mora

La variable de cartera en mora está compuesta por dos elementos del manual de cuentas:

- Cartera vencida 
- Cartera en ejecución

Donde según la @MANUAL_CUENTAS_ASFI la cartera vencida (designado por el código 133.00 en el manual de cuentas), en está cuenta se registran los créditos cuyo capital, cuotas de amortización o intereses no hayan sido cancelados íntegramente a la entidad hasta los 30 días contados desde la fecha de vencimiento. Para este efecto, la fecha efectiva de contabilización en está cuenta es el día 31 de incumplimiento en cronograma de pagos.

Así también, la cartera en ejecución (designado por el código 134.00 en el manual de cuentas), en está cuenta se registran los créditos por los cuales la entidad ha iniciado las acciones judiciales para el cobro.

#### Cartera Bruta

La variable de cartera bruta está compuesta por tres elementos del manual de cuentas:

- Cartera vigente 
- Cartera vencida 
- Cartera en ejecución

Donde según la @MANUAL_CUENTAS_ASFI la cartera vencida y en ejecución fueron descritas anteriormente sumando una cuenta, quedando la cartera vigente (designado por el código 131.00 en el manual de cuentas), en está cuenta se registran los créditos que tienen sus amortizaciones de capital e intereses al día conforme al plan de pagos establecido en el contrato de crédito, y aquellos que se encuentran con un atraso en sus pagos de hasta 30 días, a partir de la fecha de incumplimiento del cronograma original de pagos.

#### Cartera reprogramada total

La variable de cartera reprogramada total está compuesta por tres elementos del manual de cuentas:

- Cartera vigente reprogramada
- Cartera vencida reprogramada 
- Cartera en ejecución reprogramada

Donde según la @MANUAL_CUENTAS_ASFI la cartera vigente reprogramada (designado por el código 135.00 en el manual de cuentas), en está cuenta se registran los créditos reprogramados o reestructurados que tienen sus amortizaciones de capital e intereses al día conforme al plan de pagos establecido en el contrato de reprogramación o reestructuración del crédito, y aquellos que se encuentran con un atraso en sus pagos de hasta 30 días a partir de la fecha de vencimiento. 

Así también la cartera vencida reprogramada (designado por el código 136.00 en el manual de cuentas), en está cuenta se registran los créditos reprogramados o reestructurados cuyo capital, cuotas de amortización o intereses no hayan sido cancelados íntegramente a la entidad hasta los 30 días contados desde la fecha de vencimiento. 

También la cartera en ejecución reprogramada (designado por el código 137.00 en el manual de cuentas) en está cuenta se registran los créditos reprogramados o reestructurados por los cuales la entidad ha iniciado las acciones judiciales para el cobro. 

#### Previsión de cartera

La previsión de cartera (designado por el código 139.00 en el manual de cuentas) según la @MANUAL_CUENTAS_ASFI en está cuenta se registra el importe que se estima para cubrir los riesgos de pérdidas por incobrabilidad de préstamos, de acuerdo con lo dispuesto en el Libro 3°, Título II de la Recopilación de Normas para Servicios Financieros y en la descripción del grupo Cartera. 

#### Contingente

La variable de contingente está compuesta por dos elementos del manual de cuentas:

- Cuentas contingentes deudoras
- Cuentas contingentes acreedoras

Donde según la @MANUAL_CUENTAS_ASFI las cuentas contingentes deudoras (designado por el código 600.00 en el manual de cuentas) representa derechos eventuales que tendría la entidad contra el deudor principal en caso que éste no cumpla con las obligaciones sobre las cuales la entidad indirectamente asumió responsabilidad. Comprende operaciones por Cartas de crédito, Garantías otorgadas, Documentos descontados, Líneas de crédito comprometidas utilizables automáticamente y Otras contingencias. 

Así también, las cuentas contingentes acreedoras (designado por el código 700.00 en el manual de cuentas) representa las obligaciones eventuales que tendría la entidad por responsabilidades asumidas, si el deudor principal no cumple con las mismas. Comprende operaciones por cartas de crédito, garantías otorgadas, documentos descontados, líneas de crédito comprometidas y otras contingencias. 

#### Gastos administrativos

Según la @MANUAL_CUENTAS_ASFI los gastos administrativos (designado por el código 450.00 en el manual de cuentas) representa los gastos devengados en el período incurridos para el desenvolvimiento administrativo de la entidad, que se resumen en:

- Comprende los gastos de personal
- Servicios contratados a terceros (computación, seguridad, etc.)
- Seguros, comunicaciones y traslados
- Impuestos
- Mantenimiento y reparaciones
- Depreciación de bienes de uso
- Amortización de cargos diferidos y activos intangibles
- Otros gastos de administración (gastos notariales y judiciales, alquileres, etc.) 

#### Impuestos

Según la @MANUAL_CUENTAS_ASFI los impuestos (designado por el código 455.00 en el manual de cuentas) registran los gastos devengados en el período por concepto de impuestos, así mismo los intereses y recargos originados por los mismos.

#### Resultado operativo bruto (ROB)

Esta variable de resultado operativo bruto está definida por la siguiente ecuación:

\begin{equation}
R.O.B. = \text{Ingresos Fin.} - \text{Gastos Financieros} \pm \text{Otros (Ingresos/Gastos) Operativos}
(\#eq:df-rob)
\end{equation}


#### Resultado neto de la gestión (RNG)

Esta variable de resultado neto de la gestión está definida por la siguiente ecuación:

\begin{equation}
R.N.G. = \text{Resultado Operativo Bruto} \pm \text{Otros (Ingresos/Gastos) Extr.} - \text{IUE}
(\#eq:df-rng)
\end{equation}





