---
output: pdf_document
---

```{r}
source('RECURSOS-INVESTIGACION/R/camel-getCamelIndNormalizada.R')
source('RECURSOS-INVESTIGACION/R/camel-getListStatsIndicadores.R')
source('RECURSOS-INVESTIGACION/R/camel-getListPlotsIndicadores.R')

source('RECURSOS-INVESTIGACION/R/camel-get-datIdsNamesCamelInds.R')
source("RECURSOS-INVESTIGACION/R/render-table-basic.R")
source("RECURSOS-INVESTIGACION/R/handles.R")

require(dplyr)
require(stringr)
require(glue)
require(ggplot2)
require(patchwork)

if (!('dat' %in% ls())) {dat <- NULL}

datCamelIndNorm <- getDatCamelIndNormalizada(gestionInc=2014,by='TIPO_DE_ENTIDAD',dat=dat)
datIdsNamesCamelInds <- getDatIdsNamesCamelIndicadores()

```


## Calculo de indicadores

### Capital

```{r}
ids <- c('indCap_CAP','indCap_CCCM','indCap_CACCM','indCap_CCP')
listResult <- getListStatsOverviewInd(ids, datCamelIndNorm, datIdsNamesCamelInds)
listPlots <- getListPlotsInd(listResult)

```

```{r, fig.height = 20, fig.width = 20,}
wrap_plots(listPlots, ncol = 1)
```

#### Coeficiente de adecuación patrimonial (CAP)

```{r}
id <- 'indCap_CAP'
nameIndById <- listResult[[id]][['nameIndById']]
nameEntBestPromedio <- listResult[[id]][['nameEntBestPromedio']]
bestPromedio <- listResult[[id]][['bestPromedio']]

```

El promedio mas favorable en el `r str_to_lower(nameIndById)` a través del tiempo esta dado en el sector de `r str_to_lower(nameEntBestPromedio)` con un promedio de `r format(bestPromedio, scientific=FALSE)`.

#### Coeficiente de cobertura de cartera en mora (CCCM)

```{r}
id <- 'indCap_CCCM'
nameIndById <- listResult[[id]][['nameIndById']]
nameEntBestPromedio <- listResult[[id]][['nameEntBestPromedio']]
bestPromedio <- listResult[[id]][['bestPromedio']]

```

El promedio mas favorable en el `r str_to_lower(nameIndById)` a través del tiempo esta dado en el sector de `r str_to_lower(nameEntBestPromedio)` con un promedio de `r format(bestPromedio, scientific=FALSE)`.

#### Coeficiente acido de cobertura de cartera en mora (CACCM)

```{r}
id <- 'indCap_CACCM'
nameIndById <- listResult[[id]][['nameIndById']]
nameEntBestPromedio <- listResult[[id]][['nameEntBestPromedio']]
bestPromedio <- listResult[[id]][['bestPromedio']]

```

El promedio mas favorable en el `r str_to_lower(nameIndById)` a través del tiempo esta dado en el sector de `r str_to_lower(nameEntBestPromedio)` con un promedio de `r format(bestPromedio, scientific=FALSE)`.

#### Coeficiente de cobertura patrimonial (CCP)

```{r}
id <- 'indCap_CCP'
nameIndById <- listResult[[id]][['nameIndById']]
nameEntBestPromedio <- listResult[[id]][['nameEntBestPromedio']]
bestPromedio <- listResult[[id]][['bestPromedio']]

```

El promedio mas favorable en el `r str_to_lower(nameIndById)` a través del tiempo esta dado en el sector de `r str_to_lower(nameEntBestPromedio)` con un promedio de `r format(bestPromedio, scientific=FALSE)`.


```{r}
listTables <- list()
n <- length(listResult)
datTrendIndTotal <- data.frame()

for (i in seq(n)) {
    
    id <- listResult[[i]][['id']]
    datTrendInd <- listResult[[i]][['datTrendInd']]
    
   datTrendIndTotal <-  bind_rows(datTrendIndTotal,datTrendInd)
}

for (id in ids) {
    
}

```

