<!-- Configuración CHUNKS -->

```{r setup, include=FALSE}

knitr::opts_chunk$set(echo = FALSE,
                      message = FALSE,
                      warning = FALSE,
                      fig.align='center',
                      out.height='60%',
                      out.width='100%')

setwd('../../../..')
knitr::opts_knit$set(root.dir = getwd())

options(scipen=999)

```

```{r}
# PAQUETES NECESARIOS
require(glue)
require(knitr)
require(kableExtra)
require(dplyr)

# FUNCIONES NECESARIAS
source('RECURSOS-INVESTIGACION/R/get-dat-basic-normalizada.R')
source("RECURSOS-INVESTIGACION/R/get-dat-basic.R")
source("RECURSOS-INVESTIGACION/R/get-dat-group.R")
source("RECURSOS-INVESTIGACION/R/def-mod-entidades.R")
source("RECURSOS-INVESTIGACION/R/render-table-basic.R")
source("RECURSOS-INVESTIGACION/R/handles.R")

# VARIABLES GLOBALES DEL CAPITULO
rootFile_datBasic <- 'FUENTES-DE-DATOS/DATA/datBasic.rds' 
if (file.exists(rootFile_datBasic)){datBasic <- readRDS(rootFile_datBasic)}
if (!file.exists(rootFile_datBasic)){datBasic <- getDatEEFF()}

# VARIABLES GLOBALES DEL CAPITULO
rootFile_dat <- 'FUENTES-DE-DATOS/DATA/dat.rds' 
if (file.exists(rootFile_dat)){dat <- readRDS(rootFile_dat)}
if (!file.exists(rootFile_dat)){dat <- getDatEEFFNormalizada(by='TIPO_DE_ENTIDAD')}

entidadesCompModelo <- getEntidadesCompModelo(datBasic)
datGroupBySector <- getDatEEFFByGroup(datBasic,by = 'TIPO_DE_ENTIDAD' )
```

### Entidades financieras comprendidas por el diagnostico

- Bancos múltiples
- Bancos PYME.
- Bancos de desarrollo productivo.
- Instituciones financieras de desarrollo.
- Entidades financieras de vivienda.
- Cooperativas.

Una vez agrupados los datos por sectores los mismos dan un total de `r nrow(datGroupBySector)` observaciones.

#### Bancos múltiples

```{r}
idTipoEntidad <- 'BANCOS_MULTIPLES'

entidadesModelo <- 
    entidadesCompModelo %>% 
    filter(TIPO_DE_ENTIDAD==idTipoEntidad) %>%
    select(SIGLA,ENTIDAD,DE,HASTA)

entidadesModelo %>% 
    kable()  %>%
    kable_styling(bootstrap_options = "striped", full_width = FALSE, position="center",font_size = 9)
```

#### Bancos PYME

```{r}
idTipoEntidad <- 'BANCOS_PYME'
entidadesModelo <- 
    entidadesCompModelo %>% 
    filter(TIPO_DE_ENTIDAD==idTipoEntidad) %>%
    select(SIGLA,ENTIDAD,DE,HASTA)

entidadesModelo %>% 
    kable()  %>%
    kable_styling(bootstrap_options = "striped", full_width = FALSE, position="center",font_size = 9)
```

#### Banco de desarrollo productivo

```{r}
idTipoEntidad <- 'BANCOS_DE_DESARROLLO_PRODUCTIVO'
entidadesModelo <- 
    entidadesCompModelo %>% 
    filter(TIPO_DE_ENTIDAD==idTipoEntidad) %>%
    select(SIGLA,ENTIDAD,DE,HASTA)

entidadesModelo %>% 
    kable()  %>%
    kable_styling(bootstrap_options = "striped", full_width = FALSE, position="center",font_size = 9)
```

#### Instituciones financieras de desarrollo

```{r}
idTipoEntidad <- 'INSTITUCIONES_FINANCIERAS_DE_DESARROLLO'
entidadesModelo <- 
    entidadesCompModelo %>% 
    filter(TIPO_DE_ENTIDAD==idTipoEntidad) %>%
    select(SIGLA,ENTIDAD,DE,HASTA)

entidadesModelo %>% 
    kable()  %>%
    kable_styling(bootstrap_options = "striped", full_width = FALSE, position="center",font_size = 9)
```


#### Entidades financieras de vivienda

```{r}
idTipoEntidad <- 'ENTIDADES_FINANCIERAS_DE_VIVIENDA'
entidadesModelo <- 
    entidadesCompModelo %>% 
    filter(TIPO_DE_ENTIDAD==idTipoEntidad) %>%
    select(SIGLA,ENTIDAD,DE,HASTA)

entidadesModelo %>% 
    kable()  %>%
    kable_styling(bootstrap_options = "striped", full_width = FALSE, position="center",font_size = 9)
```

#### Cooperativas

```{r}
idTipoEntidad <- 'COOPERATIVAS_DE_AHORRO_Y_CREDITO'
entidadesModelo <- 
    entidadesCompModelo %>% 
    filter(TIPO_DE_ENTIDAD==idTipoEntidad) %>%
    select(SIGLA,ENTIDAD,DE,HASTA)

entidadesModelo %>% 
    kable()  %>%
    kable_styling(bootstrap_options = "striped", full_width = FALSE, position="center",font_size = 8)
```

